---
title: "IMAP - Toutes disciplines"
output: html_document
date: "2026-03-14"
---

```{r setup, include=FALSE}
knitr::opts_chunk$set(echo = TRUE)
```

```{r libraries}
library(tidyverse)
install.packages("minpack.lm")
library(minpack.lm)
library(zoo)
```

# IMAP — Toutes disciplines (automatisé)

## Paramètres globaux

```{r parametres}
# Âge de décès fixé selon le sexe (espérance de vie)
TD_MEN   <- 71
TD_WOMEN <- 65

N_ITERATIONS <- 1000

# Bornes pour les paramètres IMAP (toutes positives)
# P(t) = beta0 * Ninf * exp((alpha0/alphar)*(1 - exp(-alphar*t))) * (1 - exp(betar*(t - td)))
lower_imap <- c(alpha0 = 0.001, alphar = 0.001, beta0 = 0.001, betar = 0.001, Ninf = 0.001)
upper_imap <- c(alpha0 = 5,     alphar = 5,     beta0 = 5,     betar = 5,     Ninf = 500)
```

## Fonctions utilitaires

```{r fonctions}
# Génération aléatoire des points de départ IMAP
generate_starts_imap <- function(max_perf) {
  list(
    alpha0 = runif(1, 0.01, 0.5),
    alphar = runif(1, 0.01, 0.3),
    beta0  = runif(1, 0.001, max_perf / 100),
    betar  = runif(1, 0.01, 0.2),
    Ninf   = runif(1, 0.5 * max_perf, 2 * max_perf)
  )
}

# Formule IMAP
imap_formula <- function(t, alpha0, alphar, beta0, betar, Ninf, td) {
  beta0 * Ninf *
    exp((alpha0 / alphar) * (1 - exp(-alphar * t))) *
    (1 - exp(betar * (t - td)))
}

# Calcul numérique du t_pic (âge au pic)
calc_t_pic_imap <- function(params, td, age_range = c(10, 55)) {
  f <- function(t) {
    -imap_formula(t,
                  alpha0 = params["alpha0"],
                  alphar = params["alphar"],
                  beta0  = params["beta0"],
                  betar  = params["betar"],
                  Ninf   = params["Ninf"],
                  td     = td)
  }
  result <- tryCatch(
    optimize(f, interval = age_range)$minimum,
    error = function(e) NA_real_
  )
  return(result)
}
```

## Préparation des données

Les données utilisées sont celles déjà préparées dans `preparation des donnees pour les modeles.R` :
un dataframe par couple (Sex, discipline) avec la meilleure performance par âge.

```{r preparation_donnees}
# On récupère la liste de tous les dataframes df_sex_discipline disponibles
# dans l'environnement global (créés par preparation des donnees pour les modeles.R)

# Disciplines courses (variable = meilleure_perf_km_par_h)
disciplines_courses <- c(
  "100_Metres", "200_Metres", "400_Metres",
  "800_Metres", "1500_Metres", "5000_Metres",
  "10,000_Metres", "3000_Metres_Steeplechase",
  "Marathon",
  "110_Metres_Hurdles",   # hommes seulement
  "100_Metres_Hurdles",   # femmes seulement
  "400_Metres_Hurdles",
  "20_Kilometres_Race_Walk"
)

# Disciplines terrain (variable = meilleure_perf)
disciplines_terrain <- c(
  "Discus_Throw", "Hammer_Throw", "Javelin_Throw", "Shot_Put",
  "Long_Jump", "Triple_Jump", "High_Jump", "Pole_Vault",
  "Decathlon",   # hommes seulement
  "Heptathlon"   # femmes seulement
)

# Helper : récupérer le dataframe et la variable de performance selon le nom
get_df_and_var <- function(sex, discipline) {
  df_name <- paste0("df_", sex, "_", discipline)
  
  # Gestion du cas spécial "10,000_Metres" avec backticks
  if (exists(df_name, envir = .GlobalEnv)) {
    df <- get(df_name, envir = .GlobalEnv)
  } else {
    return(NULL)
  }
  
  # Choisir la bonne variable de performance
  if ("meilleure_perf_km_par_h" %in% names(df)) {
    perf_var <- "meilleure_perf_km_par_h"
  } else {
    perf_var <- "meilleure_perf"
  }
  
  list(df = df, perf_var = perf_var)
}
```

## Estimation IMAP — Boucle principale

```{r estimation_imap, warning=FALSE, message=FALSE}
sexes       <- c("men", "women")
disciplines <- unique(c(disciplines_courses, disciplines_terrain))

# Tableau de résultats
resultats_imap <- data.frame()

for (sex in sexes) {
  td_val <- if (sex == "men") TD_MEN else TD_WOMEN
  
  for (disc in disciplines) {
    
    # Certaines disciplines n'existent que pour un sexe
    if (sex == "men"   && disc == "Heptathlon")      next
    if (sex == "men"   && disc == "100_Metres_Hurdles") next
    if (sex == "women" && disc == "Decathlon")        next
    if (sex == "women" && disc == "110_Metres_Hurdles") next
    
    info <- get_df_and_var(sex, disc)
    if (is.null(info)) next
    
    df_disc  <- info$df
    perf_var <- info$perf_var
    
    # Nettoyage minimal
    df_disc <- df_disc %>%
      filter(!is.na(Age), !is.na(.data[[perf_var]]),
             is.finite(.data[[perf_var]]),
             .data[[perf_var]] > 0)
    
    if (nrow(df_disc) < 5) next
    
    max_perf   <- max(df_disc[[perf_var]], na.rm = TRUE)
    best_fit   <- NULL
    min_rmse   <- Inf
    
    for (i in 1:N_ITERATIONS) {
      result <- tryCatch({
        nlsLM(
          as.formula(paste0(
            perf_var,
            " ~ beta0 * Ninf * exp((alpha0/alphar) * (1 - exp(-alphar * Age))) * (1 - exp(betar * (Age - ", td_val, ")))"
          )),
          data    = df_disc,
          start   = generate_starts_imap(max_perf),
          lower   = lower_imap,
          upper   = upper_imap,
          control = nls.lm.control(maxiter = 1000, maxfev = 2000)
        )
      }, error = function(e) NULL)
      
      if (!is.null(result)) {
        current_rmse <- summary(result)$sigma
        if (current_rmse < min_rmse) {
          min_rmse <- current_rmse
          best_fit <- result
        }
      }
    }
    
    # Stockage des résultats
    if (!is.null(best_fit)) {
      params <- coef(best_fit)
      t_pic  <- calc_t_pic_imap(params, td = td_val)
      
      resultats_imap <- bind_rows(resultats_imap, data.frame(
        Sex        = sex,
        discipline = disc,
        alpha0     = params["alpha0"],
        alphar     = params["alphar"],
        beta0      = params["beta0"],
        betar      = params["betar"],
        Ninf       = params["Ninf"],
        t_pic      = t_pic,
        RMSE       = min_rmse,
        AIC        = AIC(best_fit),
        BIC        = BIC(best_fit),
        converge   = TRUE
      ))
      
      # Stockage de l'objet fit dans l'environnement global
      assign(paste0("best_fit_imap_", sex, "_", gsub(",", "", disc)),
             best_fit, envir = .GlobalEnv)
      assign(paste0("params_imap_", sex, "_", gsub(",", "", disc)),
             params, envir = .GlobalEnv)
      
    } else {
      resultats_imap <- bind_rows(resultats_imap, data.frame(
        Sex = sex, discipline = disc,
        alpha0 = NA, alphar = NA, beta0 = NA, betar = NA, Ninf = NA,
        t_pic = NA, RMSE = NA, AIC = NA, BIC = NA, converge = FALSE
      ))
    }
    
    cat("Traité :", sex, "-", disc,
        "| Converge :", !is.null(best_fit),
        if (!is.null(best_fit)) paste("| RMSE :", round(min_rmse, 4)) else "",
        "\n")
  }
}

print(resultats_imap)
```

## Visualisations — Graphiques par famille de disciplines

```{r graph_lancers_imap}
# Helper graphique
plot_imap_fit <- function(sex, disc, perf_var_label = "Performance") {
  df_name <- paste0("df_", sex, "_", disc)
  fit_name <- paste0("best_fit_imap_", sex, "_", gsub(",", "", disc))
  
  if (!exists(df_name, envir = .GlobalEnv)) return(NULL)
  if (!exists(fit_name, envir = .GlobalEnv)) return(NULL)
  
  df   <- get(df_name, envir = .GlobalEnv)
  fit  <- get(fit_name, envir = .GlobalEnv)
  
  perf_var <- if ("meilleure_perf_km_par_h" %in% names(df)) "meilleure_perf_km_par_h" else "meilleure_perf"
  
  df$pred <- predict(fit)
  
  ggplot(df, aes(x = Age)) +
    geom_point(aes_string(y = perf_var), color = "darkblue", alpha = 0.6, size = 1.5) +
    geom_line(aes(y = pred), color = "red", size = 1) +
    labs(title = paste("IMAP —", sex, disc),
         x = "Âge", y = perf_var_label) +
    theme_minimal()
}

# --- Lancers ---
lancers <- c("Discus_Throw", "Hammer_Throw", "Javelin_Throw", "Shot_Put")

df_total_lancers_imap <- bind_rows(lapply(lancers, function(disc) {
  for (sex in c("men", "women")) {
    df_name  <- paste0("df_", sex, "_", disc)
    fit_name <- paste0("best_fit_imap_", sex, "_", disc)
    if (!exists(df_name, envir = .GlobalEnv) || !exists(fit_name, envir = .GlobalEnv)) next
    df  <- get(df_name, envir = .GlobalEnv)
    fit <- get(fit_name, envir = .GlobalEnv)
    df$pred   <- predict(fit)
    df$Epreuve <- disc
    df$Sexe    <- sex
    return(df)
  }
}))

if (!is.null(df_total_lancers_imap) && nrow(df_total_lancers_imap) > 0) {
  p_lancers_imap <- ggplot(df_total_lancers_imap, aes(x = Age, y = meilleure_perf)) +
    geom_point(alpha = 0.5, color = "darkblue", size = 1.2) +
    geom_line(aes(y = pred), color = "red", size = 1) +
    facet_wrap(~ Sexe + Epreuve, ncol = 4, scales = "free_y") +
    theme_bw() +
    labs(title = "IMAP : Lancers", x = "Âge", y = "Performance (m)") +
    theme(strip.background = element_rect(fill = "gray90"),
          strip.text = element_text(face = "bold"))
  
  print(p_lancers_imap)
  ggsave("annexes/imap_lancers.png", plot = p_lancers_imap, width = 12, height = 9)
}
```

```{r graph_sauts_imap}
sauts <- c("Long_Jump", "Triple_Jump", "High_Jump", "Pole_Vault")

df_total_sauts_imap <- bind_rows(lapply(sauts, function(disc) {
  lapply(c("men", "women"), function(sex) {
    df_name  <- paste0("df_", sex, "_", disc)
    fit_name <- paste0("best_fit_imap_", sex, "_", disc)
    if (!exists(df_name, envir = .GlobalEnv) || !exists(fit_name, envir = .GlobalEnv)) return(NULL)
    df  <- get(df_name, envir = .GlobalEnv)
    fit <- get(fit_name, envir = .GlobalEnv)
    df$pred    <- predict(fit)
    df$Epreuve <- disc
    df$Sexe    <- sex
    df
  })
}))

if (!is.null(df_total_sauts_imap) && nrow(df_total_sauts_imap) > 0) {
  p_sauts_imap <- ggplot(df_total_sauts_imap, aes(x = Age, y = meilleure_perf)) +
    geom_point(alpha = 0.5, color = "darkblue", size = 1.2) +
    geom_line(aes(y = pred), color = "red", size = 1) +
    facet_wrap(~ Sexe + Epreuve, ncol = 4, scales = "free_y") +
    theme_bw() +
    labs(title = "IMAP : Sauts", x = "Âge", y = "Performance (m)") +
    theme(strip.background = element_rect(fill = "gray90"),
          strip.text = element_text(face = "bold"))
  
  print(p_sauts_imap)
  ggsave("annexes/imap_sauts.png", plot = p_sauts_imap, width = 12, height = 9)
}
```

```{r graph_sprints_imap}
sprints <- c("100_Metres", "200_Metres", "400_Metres")

df_total_sprints_imap <- bind_rows(lapply(sprints, function(disc) {
  lapply(c("men", "women"), function(sex) {
    df_name  <- paste0("df_", sex, "_", disc)
    fit_name <- paste0("best_fit_imap_", sex, "_", disc)
    if (!exists(df_name, envir = .GlobalEnv) || !exists(fit_name, envir = .GlobalEnv)) return(NULL)
    df  <- get(df_name, envir = .GlobalEnv)
    fit <- get(fit_name, envir = .GlobalEnv)
    df$pred    <- predict(fit)
    df$Epreuve <- disc
    df$Sexe    <- sex
    df
  })
}))

if (!is.null(df_total_sprints_imap) && nrow(df_total_sprints_imap) > 0) {
  p_sprints_imap <- ggplot(df_total_sprints_imap, aes(x = Age, y = meilleure_perf_km_par_h)) +
    geom_point(alpha = 0.5, color = "darkblue", size = 1.2) +
    geom_line(aes(y = pred), color = "red", size = 1) +
    facet_wrap(~ Sexe + Epreuve, ncol = 3, scales = "free_y") +
    theme_bw() +
    labs(title = "IMAP : Sprints", x = "Âge", y = "Performance (km/h)") +
    theme(strip.background = element_rect(fill = "gray90"),
          strip.text = element_text(face = "bold"))
  
  print(p_sprints_imap)
  ggsave("annexes/imap_sprints.png", plot = p_sprints_imap, width = 12, height = 9)
}
```

```{r graph_autres_imap}
# Haies
haies_h <- c("110_Metres_Hurdles", "400_Metres_Hurdles")
haies_f <- c("100_Metres_Hurdles", "400_Metres_Hurdles")

# Demi-fond
demi_fond <- c("800_Metres", "1500_Metres", "3000_Metres_Steeplechase")

# 5000 / 10000
fond <- c("5000_Metres", "10,000_Metres")

# Marathon
marathon <- c("Marathon")

# Marche
marche <- c("20_Kilometres_Race_Walk")

# Épreuves combinées
combinees_h <- c("Decathlon")
combinees_f <- c("Heptathlon")

# Graphique générique pour une famille avec variable km/h
plot_famille_imap <- function(disciplines_h, disciplines_f, perf_var, titre, ylabel, ncol_graph = 3, filename) {
  rows <- list()
  for (sex in c("men", "women")) {
    discs <- if (sex == "men") disciplines_h else disciplines_f
    for (disc in discs) {
      df_name  <- paste0("df_", sex, "_", disc)
      fit_name <- paste0("best_fit_imap_", sex, "_", gsub(",", "", disc))
      if (!exists(df_name, envir = .GlobalEnv) || !exists(fit_name, envir = .GlobalEnv)) next
      df  <- get(df_name, envir = .GlobalEnv)
      fit <- get(fit_name, envir = .GlobalEnv)
      df$pred    <- predict(fit)
      df$Epreuve <- disc
      df$Sexe    <- sex
      rows[[length(rows) + 1]] <- df
    }
  }
  
  if (length(rows) == 0) return(invisible(NULL))
  df_total <- bind_rows(rows)
  
  p <- ggplot(df_total, aes_string(x = "Age", y = perf_var)) +
    geom_point(alpha = 0.5, color = "darkblue", size = 1.2) +
    geom_line(aes(y = pred), color = "red", size = 1) +
    facet_wrap(~ Sexe + Epreuve, ncol = ncol_graph, scales = "free_y") +
    theme_bw() +
    labs(title = titre, x = "Âge", y = ylabel) +
    theme(strip.background = element_rect(fill = "gray90"),
          strip.text = element_text(face = "bold"))
  
  print(p)
  ggsave(filename, plot = p, width = 12, height = 9)
}

plot_famille_imap(haies_h, haies_f, "meilleure_perf_km_par_h",
                  "IMAP : Haies", "Performance (km/h)", 2,
                  "annexes/imap_haies.png")

plot_famille_imap(demi_fond, demi_fond, "meilleure_perf_km_par_h",
                  "IMAP : Demi-fond", "Performance (km/h)", 3,
                  "annexes/imap_demi_fond.png")

plot_famille_imap(fond, fond, "meilleure_perf_km_par_h",
                  "IMAP : 5000m - 10000m", "Performance (km/h)", 2,
                  "annexes/imap_fond.png")

plot_famille_imap(marathon, marathon, "meilleure_perf_km_par_h",
                  "IMAP : Marathon", "Performance (km/h)", 2,
                  "annexes/imap_marathon.png")

plot_famille_imap(marche, marche, "meilleure_perf_km_par_h",
                  "IMAP : Marche", "Performance (km/h)", 2,
                  "annexes/imap_marche.png")

plot_famille_imap(combinees_h, combinees_f, "meilleure_perf",
                  "IMAP : Épreuves combinées", "Performance (points)", 2,
                  "annexes/imap_combinees.png")
```

## Tableau récapitulatif des résultats IMAP

```{r tableau_recap}
print("--- Résultats IMAP par couple (Sex, discipline) ---")
print(resultats_imap %>% arrange(Sex, discipline))

# Disciplines n'ayant pas convergé
non_convergees <- resultats_imap %>% filter(!converge)
if (nrow(non_convergees) > 0) {
  cat("\nDisciplines sans convergence :\n")
  print(non_convergees %>% select(Sex, discipline))
}
```
```{r}
# Test rapide sur une discipline : hommes disque
df_test <- df_men_Discus_Throw
perf_var <- "meilleure_perf"

cat("Nombre de lignes :", nrow(df_test), "\n")
cat("Age range :", min(df_test$Age), "-", max(df_test$Age), "\n")
cat("Perf range :", min(df_test[[perf_var]]), "-", max(df_test[[perf_var]]), "\n")
cat("Valeurs négatives :", sum(df_test[[perf_var]] < 0), "\n")
cat("NA :", sum(is.na(df_test[[perf_var]])), "\n")

# Essai manuel avec des paramètres fixes "raisonnables"
library(minpack.lm)
tryCatch({
  fit_test <- nlsLM(
    meilleure_perf ~ beta0 * Ninf * exp((alpha0/alphar) * (1 - exp(-alphar * Age))) * (1 - exp(betar * (Age - 76))),
    data = df_test,
    start = list(alpha0 = 0.1, alphar = 0.1, beta0 = 0.01, betar = 0.05, Ninf = 70),
    control = nls.lm.control(maxiter = 1000)
  )
  cat("Convergence OK\n")
  print(coef(fit_test))
}, error = function(e) cat("Erreur :", conditionMessage(e), "\n"))
```
```{r}
# Test rapide hommes disque
tryCatch({
  fit_test <- nlsLM(
    meilleure_perf ~ beta0 * Ninf * exp((alpha0/alphar) * (1 - exp(-alphar * Age))) * (1 - exp(betar * (Age - td))),
    data  = df_men_Discus_Throw,
    start = list(alpha0=0.1, alphar=0.1, beta0=0.01, betar=0.05, Ninf=70, td=50),
    lower = c(alpha0=0.001, alphar=0.001, beta0=0.001, betar=0.001, Ninf=0.001, td=30),
    upper = c(alpha0=5, alphar=5, beta0=5, betar=5, Ninf=500, td=90)
  )
  cat("OK\n"); print(coef(fit_test))
}, error = function(e) cat("Erreur :", conditionMessage(e), "\n"))
```


```{r}
tryCatch({
  fit_test <- nlsLM(
    meilleure_perf ~ beta0 * Ninf * 
      exp((alpha0 / 0.15) * (1 - exp(-0.15 * Age))) * 
      (1 - exp(0.08 * (Age - td))),
    data  = df_men_Discus_Throw,
    start = list(alpha0 = 0.1, beta0 = 0.01, Ninf = 70, td = 50),
    lower = c(alpha0 = 0.001, beta0 = 0.001, Ninf = 0.001, td = 30),
    upper = c(alpha0 = 5,     beta0 = 5,     Ninf = 500,   td = 90)
  )
  cat("OK\n"); print(coef(fit_test))
}, error = function(e) cat("Erreur :", conditionMessage(e), "\n"))

```


```{r}
# Avec les données brutes top 39 (sans agréger par âge)
df_test_brut <- stats_pic_equilibre %>%   # ou table_finale selon ce qui est en mémoire
  filter(discipline == "Discus Throw", Sex == "men") %>%
  inner_join(df_final %>% select(ID, Age, mark_numeric, discipline), 
             by = c("ID", "discipline")) %>%
  filter(Age >= 16, Age <= 40, mark_numeric > 0) %>%
  rename(meilleure_perf = mark_numeric)

cat("Nombre de lignes :", nrow(df_test_brut), "\n")

tryCatch({
  fit_test <- nlsLM(
    meilleure_perf ~ beta0 * Ninf * 
      exp((alpha0 / 0.15) * (1 - exp(-0.15 * Age))) * 
      (1 - exp(0.08 * (Age - 50))),
    data  = df_test_brut,
    start = list(alpha0 = 0.1, beta0 = 0.01, Ninf = 70),
    lower = c(alpha0 = 0.001, beta0 = 0.001, Ninf = 1),
    upper = c(alpha0 = 5,     beta0 = 5,     Ninf = 500)
  )
  cat("OK\n"); print(coef(fit_test))
}, error = function(e) cat("Erreur :", conditionMessage(e), "\n"))

```


```{r}
tryCatch({
  fit_test <- nlsLM(
    meilleure_perf ~ A * 
      exp((alpha0 / 0.15) * (1 - exp(-0.15 * Age))) * 
      (1 - exp(0.08 * (Age - 42))),
    data  = df_test_brut,
    start = list(A = 1, alpha0 = 0.1),
    lower = c(A = 0.001, alpha0 = 0.001),
    upper = c(A = 500,   alpha0 = 5)
  )
  cat("OK\n"); print(coef(fit_test))
  plot(df_test_brut$Age, df_test_brut$meilleure_perf, pch=16)
  lines(sort(df_test_brut$Age), 
        predict(fit_test)[order(df_test_brut$Age)], col="red", lwd=2)
}, error = function(e) cat("Erreur :", conditionMessage(e), "\n"))


print(coef(fit_test))  # le fit avec alphar et betar fixés
cat("RMSE :", summary(fit_test)$sigma, "\n")
cat("AIC :", AIC(fit_test), "\n")
cat("BIC :", BIC(fit_test), "\n")
```



```{r}
tryCatch({
  fit_test <- nlsLM(
    meilleure_perf ~ A * 
      exp((alpha0 / alphar) * (1 - exp(-alphar * Age))) * 
      (1 - exp(betar * (Age - 42))),
    data  = df_test_brut,
    start = list(A = 70, alpha0 = 0.3, alphar = 0.15, betar = 0.08),
    lower = c(A = 1,   alpha0 = 0.001, alphar = 0.001, betar = 0.001),
    upper = c(A = 500, alpha0 = 5,     alphar = 5,     betar = 2)
  )
  cat("OK\n"); print(coef(fit_test))
  plot(df_test_brut$Age, df_test_brut$meilleure_perf, pch=16)
  lines(sort(df_test_brut$Age), 
        predict(fit_test)[order(df_test_brut$Age)], col="red", lwd=2)
}, error = function(e) cat("Erreur :", conditionMessage(e), "\n"))
```



```{r}
tryCatch({
  fit_test2 <- nlsLM(
    meilleure_perf ~ A * 
      exp((alpha0 / 0.15) * (1 - exp(-0.15 * Age))) * 
      (1 - exp(0.08 * (Age - 42))),
    data  = df_test_brut,
    start = list(A = -100, alpha0 = 0.3),
    lower = c(A = -10000, alpha0 = 0.001),
    upper = c(A = -0.001, alpha0 = 5)
  )
  cat("OK\n"); print(coef(fit_test2))
  cat("RMSE :", summary(fit_test2)$sigma, "\n")
  plot(df_test_brut$Age, df_test_brut$meilleure_perf, pch=16)
  lines(sort(df_test_brut$Age), 
        predict(fit_test2)[order(df_test_brut$Age)], col="red", lwd=2)
}, error = function(e) cat("Erreur :", conditionMessage(e), "\n"))
```





```{r}
tryCatch({
  fit_test3 <- nlsLM(
    meilleure_perf ~ A * 
      exp((alpha0 / alphar) * (1 - exp(-alphar * Age))) * 
      (1 - exp(betar * (Age - 52))),
    data  = df_test_brut,
    start = list(A = -500, alpha0 = 0.3, alphar = 0.15, betar = -0.3),
    lower = c(A = -10000, alpha0 = 0.001, alphar = 0.001, betar = -5),
    upper = c(A = -0.001, alpha0 = 5,     alphar = 5,     betar = -0.001)
  )
  cat("OK\n"); print(coef(fit_test3))
  cat("RMSE :", summary(fit_test3)$sigma, "\n")
  plot(df_test_brut$Age, df_test_brut$meilleure_perf, pch=16)
  lines(sort(df_test_brut$Age), 
        predict(fit_test3)[order(df_test_brut$Age)], col="red", lwd=2)
}, error = function(e) cat("Erreur :", conditionMessage(e), "\n"))
```
```{r}
print(coef(fit_test3))
cat("RMSE :", summary(fit_test3)$sigma, "\n")
cat("AIC :", AIC(fit_test3), "\n")
cat("BIC :", BIC(fit_test3), "\n")

# t_pic
params3 <- coef(fit_test3)
optimize(function(t) -params3["A"] * 
  exp((params3["alpha0"]/params3["alphar"]) * (1 - exp(-params3["alphar"]*t))) *
  (1 - exp(params3["betar"]*(t - 52))),
  interval = c(10, 51))$minimum
```


```{r}
tryCatch({
  fit_test4 <- nlsLM(
    meilleure_perf ~ A * 
      exp((alpha0 / alphar) * (1 - exp(-alphar * Age))) * 
      (1 - exp(betar * (Age - 52))),
    data  = df_test_brut,
    start = list(A = -500, alpha0 = 0.3, alphar = 0.15, betar = -0.3),
    lower = c(A = -100000, alpha0 = 0.001, alphar = 0.001, betar = -5),
    upper = c(A = -0.001,  alpha0 = 5,     alphar = 5,     betar = -0.001),
    control = nls.lm.control(maxiter = 2000, maxfev = 5000)
  )
  cat("OK\n"); print(coef(fit_test4))
  cat("RMSE :", summary(fit_test4)$sigma, "\n")
  plot(df_test_brut$Age, df_test_brut$meilleure_perf, pch=16)
  lines(sort(df_test_brut$Age), 
        predict(fit_test4)[order(df_test_brut$Age)], col="red", lwd=2)
}, error = function(e) cat("Erreur :", conditionMessage(e), "\n"))
```