---
title: "IMAP - Toutes disciplines"
output: html_document
date: "2026-03-14"
---

```{r setup, include=FALSE}
knitr::opts_chunk$set(echo = TRUE)
```

```{r libraries, message=FALSE, warning=FALSE}
library(tidyverse)
library(minpack.lm)
library(numDeriv)
```

# IMAP — Toutes disciplines (automatisé)

## Paramètres globaux

```{r parametres}
N_ITER_PAR_TD <- 500

# Offsets testés pour td : max(Age) + offset
TD_OFFSETS <- seq(10, 45, by = 5)  # +10, +15, +20, +25, +30, +35, +40, +45

lower_imap <- c(A = -100000, alpha0 = 0.001, alphar = 0.001, betar = -5)
upper_imap <- c(A = -0.001,  alpha0 = 5,     alphar = 5,     betar = -0.001)
```

## Fonctions utilitaires

```{r fonctions}
# Initialisation proportionnelle à td (logique de Berthelot adaptée)
generer_parametres_IMAP <- function(td) {
  list(
    A      = -runif(1, 0.0020, 0.0030) * td,
    alpha0 =  runif(1, 0.00075, 0.00325) * td,
    alphar =  runif(1, 0.00225, 0.00325) * td,
    betar  = -runif(1, 0.0005,  0.0015)  * td
  )
}

# Formule IMAP (td fixé)
imap_pred <- function(Age, A, alpha0, alphar, betar, td) {
  A * exp((alpha0 / alphar) * (1 - exp(-alphar * Age))) *
    (1 - exp(betar * (Age - td)))
}

# Calcul numérique du t_pic
calc_t_pic_imap <- function(params, td) {
  tryCatch(
    optimize(
      function(t) -imap_pred(t,
                              A      = params["A"],
                              alpha0 = params["alpha0"],
                              alphar = params["alphar"],
                              betar  = params["betar"],
                              td     = td),
      interval = c(10, td - 0.1)
    )$minimum,
    error = function(e) NA_real_
  )
}
```

## Disciplines et récupération des données

```{r disciplines}
# Noms des disciplines tels qu'ils apparaissent dans les df_sex_discipline
# (créés par preparation des donnees pour les modeles.R)
# Courses : variable meilleure_perf_km_par_h
# Terrain : variable meilleure_perf

disciplines_courses <- c(
  "100_Metres", "200_Metres", "400_Metres",
  "800_Metres", "1500_Metres", "5000_Metres",
  "10,000_Metres", "3000_Metres_Steeplechase",
  "Marathon", "110_Metres_Hurdles", "100_Metres_Hurdles",
  "400_Metres_Hurdles", "20_Kilometres_Race_Walk"
)

disciplines_terrain <- c(
  "Discus_Throw", "Hammer_Throw", "Javelin_Throw", "Shot_Put",
  "Long_Jump", "Triple_Jump", "High_Jump", "Pole_Vault",
  "Decathlon", "Heptathlon"
)

toutes_disciplines <- unique(c(disciplines_courses, disciplines_terrain))

# Récupère le df et la variable de performance pour un couple (sex, disc)
get_df_and_var <- function(sex, disc) {
  df_name <- paste0("df_", sex, "_", disc)
  if (!exists(df_name, envir = .GlobalEnv)) return(NULL)
  df <- get(df_name, envir = .GlobalEnv)
  perf_var <- if ("meilleure_perf_km_par_h" %in% names(df)) {
    "meilleure_perf_km_par_h"
  } else {
    "meilleure_perf"
  }
  # Nettoyage minimal
  df <- df %>%
    filter(!is.na(Age), !is.na(.data[[perf_var]]),
           is.finite(.data[[perf_var]]),
           .data[[perf_var]] > 0)
  if (nrow(df) < 5) return(NULL)
  list(df = df, perf_var = perf_var)
}
```

## Estimation IMAP — Boucle principale

```{r estimation_imap, warning=FALSE, message=FALSE}
sexes <- c("men", "women")
resultats_imap <- data.frame()

for (sex in sexes) {
  for (disc in toutes_disciplines) {

    # Disciplines mono-sexe
    if (sex == "men"   && disc == "Heptathlon")         next
    if (sex == "men"   && disc == "100_Metres_Hurdles") next
    if (sex == "women" && disc == "Decathlon")          next
    if (sex == "women" && disc == "110_Metres_Hurdles") next

    info <- get_df_and_var(sex, disc)
    if (is.null(info)) next

    df_disc  <- info$df
    perf_var <- info$perf_var
    max_age  <- max(df_disc$Age)

    best_fit_global <- NULL
    min_rmse_global <- Inf
    best_td         <- NA

    # --- Boucle sur les valeurs de td ---
    for (offset in TD_OFFSETS) {
      td_val <- max_age + offset
      formule <- as.formula(paste0(
        perf_var,
        " ~ A * exp((alpha0 / alphar) * (1 - exp(-alphar * Age))) * (1 - exp(betar * (Age - ",
        td_val, ")))"
      ))

      best_fit_td <- NULL
      min_rmse_td <- Inf

      for (i in 1:N_ITER_PAR_TD) {
        result <- tryCatch({
          nlsLM(
            formule,
            data    = df_disc,
            start   = generer_parametres_IMAP(td_val),
            lower   = lower_imap,
            upper   = upper_imap,
            control = nls.lm.control(maxiter = 1000, maxfev = 2000)
          )
        }, error = function(e) NULL)

        if (!is.null(result)) {
          rmse <- summary(result)$sigma
          if (rmse < min_rmse_td) {
            min_rmse_td <- rmse
            best_fit_td <- result
          }
        }
      }

      if (!is.null(best_fit_td) && min_rmse_td < min_rmse_global) {
        min_rmse_global <- min_rmse_td
        best_fit_global <- best_fit_td
        best_td         <- td_val
      }
    }

    # --- Stockage ---
    if (!is.null(best_fit_global)) {

      params   <- coef(best_fit_global)
      vcov_mat <- vcov(best_fit_global)
      t_pic    <- calc_t_pic_imap(params, td = best_td)

      grad_vec <- numDeriv::grad(
        func = function(p) calc_t_pic_imap(p, td = best_td),
        x    = params
      )

      se_t_pic  <- sqrt(as.numeric(t(grad_vec) %*% vcov_mat %*% grad_vec))
      ic_lower  <- t_pic - 1.96 * se_t_pic
      ic_upper  <- t_pic + 1.96 * se_t_pic

      resultats_imap <- bind_rows(resultats_imap, data.frame(
        Sex         = sex,
        discipline  = disc,
        A           = params["A"],
        alpha0      = params["alpha0"],
        alphar      = params["alphar"],
        betar       = params["betar"],
        td          = best_td,
        t_pic       = t_pic,
        t_pic_se    = se_t_pic,
        t_pic_lower = ic_lower,
        t_pic_upper = ic_upper,
        RMSE        = min_rmse_global,
        AIC         = AIC(best_fit_global),
        BIC         = BIC(best_fit_global),
        converge    = TRUE
      ))

      assign(paste0("best_fit_imap_", sex, "_", gsub(",", "", disc)),
             best_fit_global, envir = .GlobalEnv)
      assign(paste0("td_imap_", sex, "_", gsub(",", "", disc)),
             best_td, envir = .GlobalEnv)

    } else {

      resultats_imap <- bind_rows(resultats_imap, data.frame(
        Sex         = sex,
        discipline  = disc,
        A           = NA, alpha0 = NA, alphar = NA, betar = NA,
        td          = NA, t_pic  = NA, t_pic_se = NA,
        t_pic_lower = NA, t_pic_upper = NA,
        RMSE        = NA, AIC = NA, BIC = NA,
        converge    = FALSE
      ))
    }

    cat("Traité :", sex, "-", disc,
        "| Converge :", !is.null(best_fit_global),
        if (!is.null(best_fit_global)) paste0(
          " | RMSE : ", round(min_rmse_global, 4),
          " | td : ", best_td,
          " | t_pic : ", round(t_pic, 1),
          " | IC : [", round(ic_lower, 1), " ; ", round(ic_upper, 1), "]"
        ) else "",
        "\n")
  }
}
```

## Résultats globaux

```{r resultats_global}
cat("=== Tableau récapitulatif IMAP ===\n")
print(resultats_imap %>%
  select(Sex, discipline, t_pic, td, RMSE, AIC, BIC, converge) %>%
  arrange(Sex, discipline))

non_conv <- resultats_imap %>% filter(!converge)
if (nrow(non_conv) > 0) {
  cat("\nDisciplines sans convergence :\n")
  print(non_conv %>% select(Sex, discipline))
} else {
  cat("\nToutes les disciplines ont convergé.\n")
}
```

## Visualisations

```{r helper_graph}
# Fonction générique : graphique par discipline pour une famille
plot_famille_imap <- function(disciplines_h, disciplines_f,
                               titre, ylabel, ncol_graph = 3, filename) {
  rows <- list()

  for (sex in c("men", "women")) {
    discs <- if (sex == "men") disciplines_h else disciplines_f
    for (disc in discs) {
      fit_name <- paste0("best_fit_imap_", sex, "_", gsub(",", "", disc))
      td_name  <- paste0("td_imap_",       sex, "_", gsub(",", "", disc))
      if (!exists(fit_name, envir = .GlobalEnv)) next

      info <- get_df_and_var(sex, disc)
      if (is.null(info)) next

      df   <- info$df
      pvar <- info$perf_var
      fit  <- get(fit_name, envir = .GlobalEnv)

      df$pred    <- predict(fit)
      df$perf_   <- df[[pvar]]
      df$Epreuve <- gsub("_", " ", disc)
      df$Sexe    <- ifelse(sex == "men", "Hommes", "Femmes")
      rows[[length(rows) + 1]] <- df %>% select(Age, perf_, pred, Epreuve, Sexe)
    }
  }

  if (length(rows) == 0) {
    message("Aucune donnée pour : ", titre)
    return(invisible(NULL))
  }

  df_total <- bind_rows(rows)

  p <- ggplot(df_total, aes(x = Age, y = perf_)) +
    geom_point(alpha = 0.6, color = "darkblue", size = 1.5) +
    geom_line(aes(y = pred), color = "red", size = 1) +
    facet_wrap(~ Sexe + Epreuve, ncol = ncol_graph, scales = "free_y") +
    theme_bw() +
    labs(title = titre, x = "Âge", y = ylabel) +
    theme(
      strip.background = element_rect(fill = "gray90"),
      strip.text       = element_text(face = "bold"),
      plot.title       = element_text(face = "bold", size = 13)
    )

  print(p)
  ggsave(filename, plot = p, width = 12, height = 9, dpi = 300)
  invisible(p)
}
```

### Lancers

```{r graph_lancers}
plot_famille_imap(
  disciplines_h = c("Discus_Throw", "Hammer_Throw", "Javelin_Throw", "Shot_Put"),
  disciplines_f = c("Discus_Throw", "Hammer_Throw", "Javelin_Throw", "Shot_Put"),
  titre      = "IMAP : Lancers",
  ylabel     = "Performance (m)",
  ncol_graph = 4,
  filename   = "annexes/imap_lancers.png"
)
```

### SautsShow in New Window
Traité : men - 100_Metres | Converge : TRUE  | RMSE : 0.4427 | td : 85 | t_pic : 29.2 
Traité : men - 200_Metres | Converge : TRUE  | RMSE : 0.6827 | td : 84 | t_pic : 25.3 
Traité : men - 400_Metres | Converge : TRUE  | RMSE : 0.3955 | td : 84 | t_pic : 26.6 
Traité : men - 800_Metres | Converge : TRUE  | RMSE : 0.3423 | td : 81 | t_pic : 25.2 
Traité : men - 1500_Metres | Converge : TRUE  | RMSE : 0.238 | td : 84 | t_pic : 27.7 
Traité : men - 5000_Metres | Converge : TRUE  | RMSE : 0.1757 | td : 85 | t_pic : 25.4 
Traité : men - 10,000_Metres | Converge : TRUE  | RMSE : 0.2765 | td : 84 | t_pic : 24.9 
Traité : men - 3000_Metres_Steeplechase | Converge : TRUE  | RMSE : 0.2336 | td : 58 | t_pic : 26.8 
Traité : men - Marathon | Converge : TRUE  | RMSE : 0.1007 | td : 65 | t_pic : 29.5 
Traité : men - 110_Metres_Hurdles | Converge : TRUE  | RMSE : 0.3633 | td : 83 | t_pic : 26.9 
Traité : men - 400_Metres_Hurdles | Converge : TRUE  | RMSE : 0.0936 | td : 83 | t_pic : 27 
Traité : men - 20_Kilometres_Race_Walk | Converge : TRUE  | RMSE : 0.0018 | td : 85 | t_pic : 28.2 
Traité : men - Discus_Throw | Converge : TRUE  | RMSE : 1.6634 | td : 85 | t_pic : 30 
Traité : men - Hammer_Throw | Converge : TRUE  | RMSE : 1.3191 | td : 85 | t_pic : 28.9 
Traité : men - Javelin_Throw | Converge : TRUE  | RMSE : 2.8747 | td : 85 | t_pic : 26.8 
Traité : men - Shot_Put | Converge : TRUE  | RMSE : 0.4194 | td : 84 | t_pic : 28.7 
Traité : men - Long_Jump | Converge : TRUE  | RMSE : 0.1778 | td : 83 | t_pic : 26.3 
Traité : men - Triple_Jump | Converge : TRUE  | RMSE : 0.1904 | td : 85 | t_pic : 28 
Traité : men - High_Jump | Converge : TRUE  | RMSE : 0.0395 | td : 85 | t_pic : 26.3 
Traité : men - Pole_Vault | Converge : TRUE  | RMSE : 0.0994 | td : 85 | t_pic : 28.4 
Traité : men - Decathlon | Converge : TRUE  | RMSE : 134.6386 | td : 83 | t_pic : 26.6 
Traité : women - 100_Metres | Converge : TRUE  | RMSE : 0.2572 | td : 59 | t_pic : 28.2 
Traité : women - 200_Metres | Converge : TRUE  | RMSE : 0.4273 | td : 59 | t_pic : 26.9 
Traité : women - 400_Metres | Converge : TRUE  | RMSE : 0.4132 | td : 59 | t_pic : 26.8 
Traité : women - 800_Metres | Converge : TRUE  | RMSE : 0.4474 | td : 85 | t_pic : 26.4 
Traité : women - 1500_Metres | Converge : TRUE  | RMSE : 0.3455 | td : 85 | t_pic : 27.1 
Traité : women - 5000_Metres | Converge : TRUE  | RMSE : 0.2338 | td : 84 | t_pic : 25.8 
Traité : women - 10,000_Metres | Converge : TRUE  | RMSE : 0.5072 | td : 84 | t_pic : 28.3 
Traité : women - 3000_Metres_Steeplechase | Converge : TRUE  | RMSE : 0.4117 | td : 82 | t_pic : 24.9 
Traité : women - Marathon | Converge : TRUE  | RMSE : 0.1962 | td : 85 | t_pic : 29.8 
Traité : women - 100_Metres_Hurdles | Converge : TRUE  | RMSE : 0.4279 | td : 84 | t_pic : 28 
Traité : women - 400_Metres_Hurdles | Converge : TRUE  | RMSE : 0.063 | td : 51 | t_pic : 26.4 
Traité : women - 20_Kilometres_Race_Walk | Converge : TRUE  | RMSE : 0.0014 | td : 85 | t_pic : 27.3 
Traité : women - Discus_Throw | Converge : TRUE  | RMSE : 1.7145 | td : 80 | t_pic : 28.3 
Traité : women - Hammer_Throw | Converge : TRUE  | RMSE : 1.1739 | td : 60 | t_pic : 27.2 
Traité : women - Javelin_Throw | Converge : TRUE  | RMSE : 1.5154 | td : 85 | t_pic : 27.6 
Traité : women - Shot_Put | Converge : TRUE  | RMSE : 0.2265 | td : 85 | t_pic : 27.2 
Traité : women - Long_Jump | Converge : TRUE  | RMSE : 0.1501 | td : 64 | t_pic : 27 
Traité : women - Triple_Jump | Converge : TRUE  | RMSE : 0.1976 | td : 85 | t_pic : 28.2 
Traité : women - High_Jump | Converge : TRUE  | RMSE : 0.0201 | td : 85 | t_pic : 27.8 
Traité : women - Pole_Vault | Converge : TRUE  | RMSE : 0.0817 | td : 85 | t_pic : 28.7 
Traité : women - Heptathlon | Converge : TRUE  | RMSE : 138.9833 | td : 83 | t_pic : 25.3 
Show in New Window
=== Tableau récapitulatif IMAP ===
         Sex               discipline    t_pic td         RMSE         AIC
A...1    men            10,000_Metres 24.89321 84 2.765333e-01   11.747389
A...2    men               100_Metres 29.23890 85 4.427279e-01   35.848098
A...3    men       110_Metres_Hurdles 26.92873 83 3.633366e-01   24.305326
A...4    men              1500_Metres 27.73266 84 2.379793e-01    4.825893
A...5    men               200_Metres 25.32489 84 6.826801e-01   55.410341
A...6    men  20_Kilometres_Race_Walk 28.16205 85 1.793209e-03 -229.806602
A...7    men 3000_Metres_Steeplechase 26.83615 58 2.335546e-01    3.977281
A...8    men               400_Metres 26.63056 84 3.954866e-01   29.206693
A...9    men       400_Metres_Hurdles 27.04105 83 9.364840e-02  -38.060665
A...10   men              5000_Metres 25.42791 85 1.757427e-01   -9.725906
A...11   men               800_Metres 25.16434 81 3.422532e-01   20.125345
A...12   men                Decathlon 26.64209 83 1.346386e+02  271.066896
A...13   men             Discus_Throw 30.02921 85 1.663357e+00  102.029977
A...14   men             Hammer_Throw 28.93197 85 1.319150e+00   90.437470
A...15   men                High_Jump 26.25302 85 3.953982e-02  -84.934255
A...16   men            Javelin_Throw 26.83572 85 2.874735e+00  129.386121
A...17   men                Long_Jump 26.28208 83 1.778001e-01   -8.569496
A...18   men                 Marathon 29.47914 65 1.006509e-01  -33.009745
A...19   men               Pole_Vault 28.37501 85 9.936847e-02  -38.857931
A...20   men                 Shot_Put 28.74750 84 4.193867e-01   32.023158
A...21   men              Triple_Jump 28.01685 85 1.903895e-01   -6.346063
A...22 women            10,000_Metres 28.34132 84 5.071814e-01   39.648124
A...23 women               100_Metres 28.21562 59 2.572109e-01    8.556105
A...24 women       100_Metres_Hurdles 27.95536 84 4.279033e-01   32.988147
A...25 women              1500_Metres 27.10936 85 3.455310e-01   23.454446
A...26 women               200_Metres 26.89438 59 4.273011e-01   32.920550
A...27 women  20_Kilometres_Race_Walk 27.31890 85 1.396600e-03 -252.097651
A...28 women 3000_Metres_Steeplechase 24.85996 82 4.116523e-01   28.965186
A...29 women               400_Metres 26.80467 59 4.132232e-01   31.312493
A...30 women       400_Metres_Hurdles 26.39735 51 6.299961e-02  -50.956397
A...31 women              5000_Metres 25.75295 84 2.337591e-01    3.967053
A...32 women               800_Metres 26.35194 85 4.474151e-01   36.374672
A...33 women             Discus_Throw 28.26495 80 1.714497e+00  103.544065
A...34 women             Hammer_Throw 27.19520 60 1.173941e+00   84.606416
A...35 women               Heptathlon 25.33108 83 1.389833e+02  297.857175
A...36 women                High_Jump 27.80766 85 2.011016e-02 -118.738422
A...37 women            Javelin_Throw 27.58442 85 1.515385e+00   97.371558
A...38 women                Long_Jump 26.98332 64 1.500626e-01  -17.308401
A...39 women                 Marathon 29.83970 85 1.962021e-01   -4.039169
A...40 women               Pole_Vault 28.65504 85 8.172332e-02  -48.632699
A...41 women                 Shot_Put 27.17341 85 2.264971e-01    2.336941
A...42 women              Triple_Jump 28.17272 85 1.976297e-01   -4.479929
                BIC converge
A...1    17.4248601     TRUE
A...2    41.9424774     TRUE
A...3    29.9827968     TRUE
A...4    10.7161619     TRUE
A...5    61.3006106     TRUE
A...6  -223.9163333     TRUE
A...7     9.6547521     TRUE
A...8    35.0969621     TRUE
A...9   -32.3831942     TRUE
A...10   -3.8356367     TRUE
A...11   25.3479568     TRUE
A...12  276.2895079     TRUE
A...13  108.1243565     TRUE
A...14   96.5318488     TRUE
A...15  -78.8398758     TRUE
A...16  135.4805005     TRUE
A...17   -2.8920253     TRUE
A...18  -27.5545326     TRUE
A...19  -32.7635517     TRUE
A...20   37.9134272     TRUE
A...21   -0.2516839     TRUE
A...22   45.3255947     TRUE
A...23   14.4463738     TRUE
A...24   38.8784162     TRUE
A...25   29.5488247     TRUE
A...26   38.8108195     TRUE
A...27 -246.0032723     TRUE
A...28   34.4203980     TRUE
A...29   37.2027624     TRUE
A...30  -45.7337848     TRUE
A...31    9.8573222     TRUE
A...32   42.4690514     TRUE
A...33  109.6384444     TRUE
A...34   90.7007951     TRUE
A...35  303.5346463     TRUE
A...36 -112.6440430     TRUE
A...37  103.4659368     TRUE
A...38  -11.4181316     TRUE
A...39    1.6383020     TRUE
A...40  -42.5383202     TRUE
A...41    8.4313201     TRUE
A...42    1.6144504     TRUE

Toutes les disciplines ont convergé.

```{r graph_sauts}
plot_famille_imap(
  disciplines_h = c("Long_Jump", "Triple_Jump", "High_Jump", "Pole_Vault"),
  disciplines_f = c("Long_Jump", "Triple_Jump", "High_Jump", "Pole_Vault"),
  titre      = "IMAP : Sauts",
  ylabel     = "Performance (m)",
  ncol_graph = 4,
  filename   = "annexes/imap_sauts.png"
)
```

### Sprints

```{r graph_sprints}
plot_famille_imap(
  disciplines_h = c("100_Metres", "200_Metres", "400_Metres"),
  disciplines_f = c("100_Metres", "200_Metres", "400_Metres"),
  titre      = "IMAP : Sprints",
  ylabel     = "Performance (km/h)",
  ncol_graph = 3,
  filename   = "annexes/imap_sprints.png"
)
```

### Haies

```{r graph_haies}
plot_famille_imap(
  disciplines_h = c("110_Metres_Hurdles", "400_Metres_Hurdles"),
  disciplines_f = c("100_Metres_Hurdles", "400_Metres_Hurdles"),
  titre      = "IMAP : Haies",
  ylabel     = "Performance (km/h)",
  ncol_graph = 2,
  filename   = "annexes/imap_haies.png"
)
```

### Demi-fond

```{r graph_demi_fond}
plot_famille_imap(
  disciplines_h = c("800_Metres", "1500_Metres", "3000_Metres_Steeplechase"),
  disciplines_f = c("800_Metres", "1500_Metres", "3000_Metres_Steeplechase"),
  titre      = "IMAP : Demi-fond",
  ylabel     = "Performance (km/h)",
  ncol_graph = 3,
  filename   = "annexes/imap_demi_fond.png"
)
```

### 5000m — 10 000m

```{r graph_fond}
plot_famille_imap(
  disciplines_h = c("5000_Metres", "10,000_Metres"),
  disciplines_f = c("5000_Metres", "10,000_Metres"),
  titre      = "IMAP : 5000m — 10 000m",
  ylabel     = "Performance (km/h)",
  ncol_graph = 2,
  filename   = "annexes/imap_fond.png"
)
```

### Marathon

```{r graph_marathon}
plot_famille_imap(
  disciplines_h = c("Marathon"),
  disciplines_f = c("Marathon"),
  titre      = "IMAP : Marathon",
  ylabel     = "Performance (km/h)",
  ncol_graph = 2,
  filename   = "annexes/imap_marathon.png"
)
```

### Marche

```{r graph_marche}
plot_famille_imap(
  disciplines_h = c("20_Kilometres_Race_Walk"),
  disciplines_f = c("20_Kilometres_Race_Walk"),
  titre      = "IMAP : Marche athlétique",
  ylabel     = "Performance (km/h)",
  ncol_graph = 2,
  filename   = "annexes/imap_marche.png"
)
```

### Épreuves combinées

```{r graph_combinees}
plot_famille_imap(
  disciplines_h = c("Decathlon"),
  disciplines_f = c("Heptathlon"),
  titre      = "IMAP : Épreuves combinées",
  ylabel     = "Performance (points)",
  ncol_graph = 2,
  filename   = "annexes/imap_combinees.png"
)
```

## Tableau récapitulatif par discipline

```{r tableau_discipline}
resultats_imap %>%
  select(Sex, discipline, t_pic, td, RMSE, AIC, BIC) %>%
  mutate(across(where(is.numeric), ~ round(.x, 2))) %>%
  arrange(Sex, discipline) %>%
  print(n = 50)
```
```{r}
resultats_imap %>%
  select(Sex, discipline, t_pic, td, RMSE, AIC, BIC) %>%
  mutate(across(where(is.numeric), ~ round(.x, 2))) %>%
  arrange(Sex, discipline) %>%
  head(50)
```
## Tableau récapitulatif par groupe de disciplines

```{r tableau_groupe}
# Correspondance discipline -> groupe
groupes <- tibble(
  discipline = toutes_disciplines,
  Groupe = case_when(
    discipline %in% c("100_Metres", "200_Metres", "400_Metres") ~ "Sprint",
    discipline %in% c("110_Metres_Hurdles", "100_Metres_Hurdles", "400_Metres_Hurdles") ~ "Haies",
    discipline %in% c("800_Metres", "1500_Metres", "3000_Metres_Steeplechase") ~ "Demi-fond",
    discipline %in% c("5000_Metres", "10,000_Metres") ~ "Fond",
    discipline == "Marathon" ~ "Marathon",
    discipline == "20_Kilometres_Race_Walk" ~ "Marche",
    discipline %in% c("Discus_Throw", "Hammer_Throw", "Javelin_Throw", "Shot_Put") ~ "Lancers",
    discipline %in% c("Long_Jump", "Triple_Jump", "High_Jump", "Pole_Vault") ~ "Sauts",
    discipline %in% c("Decathlon", "Heptathlon") ~ "Combinées",
    TRUE ~ "Autre"
  )
)

resultats_imap %>%
  left_join(groupes, by = "discipline") %>%
  filter(converge) %>%
  group_by(Groupe, Sex) %>%
  summarise(
    N            = n(),
    t_pic_moyen  = round(mean(t_pic, na.rm = TRUE), 1),
    t_pic_min    = round(min(t_pic,  na.rm = TRUE), 1),
    t_pic_max    = round(max(t_pic,  na.rm = TRUE), 1),
    RMSE_moyen   = round(mean(RMSE,  na.rm = TRUE), 3),
    .groups = "drop"
  ) %>%
  arrange(Groupe, Sex) %>%
  print(n = 30)
```
```{r}
# Paramètres et stats marathon
for (sex in c("men", "women")) {
  fit_name <- paste0("best_fit_imap_", sex, "_Marathon")
  cat("\n---", sex, "Marathon ---\n")
  fit <- get(fit_name)
  print(coef(fit))
  cat("RMSE :", round(summary(fit)$sigma, 4), "\n")
  cat("AIC  :", round(AIC(fit), 2), "\n")
  cat("BIC  :", round(BIC(fit), 2), "\n")
  cat("td   :", get(paste0("td_imap_", sex, "_Marathon")), "\n")
  cat("t_pic:", round(
    resultats_imap %>% filter(Sex==sex, discipline=="Marathon") %>% pull(t_pic), 2
  ), "\n")
}


```

## Intervalles de confiance 

```{r}
deltaMethod(
  best_fit_imap_men_100_Metres,
  "log(a*b / (c*d)) / (b + d)"
)
```




