---
title: "Moore (Meilleure perf par age)"
output: html_document
date: "2026-02-26"
---

```{r setup, include=FALSE}
knitr::opts_chunk$set(echo = TRUE)
```

```{r}
library(tidyverse)
library(minpack.lm)
library(broom)
library(ggplot2)
library(dplyr)
```

# Moore meilleure perf par age

## Modèles de Moore

### Utile

```{r}
generate_starts <- function(max_val){
  start_a <- runif(1, 0.9*max_val, 1.2*max_val)
  start_b <- runif(1, 0.08, 0.1)
  start_c <- runif(1, start_a/100 - start_a/1000, start_a/100 + start_a/1000)
  start_d <- runif(1, 0.06, 0.07)
  return(list(a = start_a, b = start_b, c = start_c, d = start_d))
}

lower_bounds <- c(a = 0.05, b = 0.001, c = -100, d = 0.001)

n_iterations <- 1000
```


### Homme disque 

```{r}
# Initialisation des variables pour stocker le meilleur résultat
best_fit <- NULL
min_rmse <- Inf # On commence avec une erreur infinie

# On récupère le max une seule fois pour l'efficacité
max_perf <- max(df_men_Discus_Throw$meilleure_perf)

for (i in 1:n_iterations) {
  
  # Utilisation de tryCatch pour ignorer les erreurs de convergence
  result <- tryCatch({
    nlsLM(
      meilleure_perf ~ a * (1 - exp(-b * Age)) + c * (1 - exp(d * Age)),
      data = df_men_Discus_Throw,
      start = generate_starts(max_perf),
      lower = lower_bounds,
      control = nls.lm.control(maxiter = 1000, maxfev = 2000)
    )
  }, error = function(e) return(NULL)) # Si erreur, on retourne NULL
  
  # Si le modèle a convergé, on compare l'erreur
  if (!is.null(result)) {
    current_rmse <- summary(result)$sigma # L'erreur résiduelle standard
    
    if (current_rmse < min_rmse) {
      min_rmse <- current_rmse
      best_fit <- result
    }
  }
}

# --- Affichage des résultats finaux ---
if (!is.null(best_fit)) {
  cat("Meilleur modèle trouvé avec une RMSE de :", min_rmse, "\n")
  summary(best_fit)
  params <- coef(best_fit)
  print(params)
} else {
  print("Le modèle n'a jamais convergé. Vérifiez vos bornes ou vos fonctions de départ.")
}
```

```{r}
summary(best_fit)

AIC(best_fit)
BIC(best_fit)

t_pic <- log(params["a"]*params["b"]/(params["c"]*params["d"]))/(params["b"]+params["d"])
print(t_pic)

# 5. Visualisation
plot(df_men_Discus_Throw$Age, df_men_Discus_Throw$meilleure_perf, main="Ajustement du modèle", pch=16)
lines(df_men_Discus_Throw$Age, predict(best_fit), col="red", lwd=2)
```

### Femme disque 

```{r}
# Initialisation des variables pour stocker le meilleur résultat
best_fit_f_d <- NULL
min_rmse_f_d <- Inf # On commence avec une erreur infinie

# On récupère le max une seule fois pour l'efficacité
max_perf_f_d <- max(df_women_Discus_Throw$meilleure_perf)

for (i in 1:n_iterations) {
  
  # Utilisation de tryCatch pour ignorer les erreurs de convergence
  result_f_d <- tryCatch({
    nlsLM(
      meilleure_perf ~ a * (1 - exp(-b * Age)) + c * (1 - exp(d * Age)),
      data = df_women_Discus_Throw,
      start = generate_starts(max_perf_f_d),
      lower = lower_bounds,
      control = nls.lm.control(maxiter = 1000, maxfev = 2000)
    )
  }, error = function(e) return(NULL)) # Si erreur, on retourne NULL
  
  # Si le modèle a convergé, on compare l'erreur
  if (!is.null(result)) {
    current_rmse <- summary(result_f_d)$sigma # L'erreur résiduelle standard
    
    if (current_rmse < min_rmse_f_d) {
      min_rmse_f_d <- current_rmse
      best_fit_f_d <- result_f_d
    }
  }
}

# --- Affichage des résultats finaux ---
if (!is.null(best_fit_f_d)) {
  cat("Meilleur modèle trouvé avec une RMSE de :", min_rmse_f_d, "\n")
  summary(best_fit_f_d)
  params_f_d <- coef(best_fit_f_d)
  print(params_f_d)
} else {
  print("Le modèle n'a jamais convergé. Vérifiez vos bornes ou vos fonctions de départ.")
}
```

```{r}
summary(best_fit_f_d)

AIC(best_fit_f_d)
BIC(best_fit_f_d)

t_pic_f_d <- log(params_f_d["a"]*params_f_d["b"]/(params_f_d["c"]*params_f_d["d"]))/(params_f_d["b"]+params_f_d["d"])
print(t_pic_f_d)

# 5. Visualisation
plot(df_women_Discus_Throw$Age, df_women_Discus_Throw$meilleure_perf, main="Ajustement du modèle", pch=16)
lines(df_women_Discus_Throw$Age, predict(best_fit_f_d), col="red", lwd=2)
```

### Homme Marteau 

```{r}
# Initialisation des variables pour stocker le meilleur résultat
best_fit_h_m <- NULL
min_rmse_h_m <- Inf # On commence avec une erreur infinie

# On récupère le max une seule fois pour l'efficacité
max_perf_h_m <- max(df_men_Hammer_Throw$meilleure_perf)

for (i in 1:n_iterations) {
  
  # Utilisation de tryCatch pour ignorer les erreurs de convergence
  result <- tryCatch({
    nlsLM(
      meilleure_perf ~ a * (1 - exp(-b * Age)) + c * (1 - exp(d * Age)),
      data = df_men_Hammer_Throw,
      start = generate_starts(max_perf_h_m),
      lower = lower_bounds,
      control = nls.lm.control(maxiter = 1000, maxfev = 2000)
    )
  }, error = function(e) return(NULL)) # Si erreur, on retourne NULL
  
  # Si le modèle a convergé, on compare l'erreur
  if (!is.null(result)) {
    current_rmse <- summary(result)$sigma # L'erreur résiduelle standard
    
    if (current_rmse < min_rmse_h_m) {
      min_rmse_h_m <- current_rmse
      best_fit_h_m <- result
    }
  }
}

# --- Affichage des résultats finaux ---
if (!is.null(best_fit_h_m)) {
  cat("Meilleur modèle trouvé avec une RMSE de :", min_rmse_h_m, "\n")
  summary(best_fit_h_m)
  params_h_m <- coef(best_fit_h_m)
  print(params_h_m)
} else {
  print("Le modèle n'a jamais convergé. Vérifiez vos bornes ou vos fonctions de départ.")
}
```

```{r}
summary(best_fit_h_m)

AIC(best_fit_h_m)
BIC(best_fit_h_m)

t_pic_h_m <- log(params_h_m["a"]*params_h_m["b"]/(params_h_m["c"]*params_h_m["d"]))/(params_h_m["b"]+params_h_m["d"])
print(t_pic_h_m)

# 5. Visualisation
plot(df_men_Hammer_Throw$Age, df_men_Hammer_Throw$meilleure_perf, main="Ajustement du modèle", pch=16)
lines(df_men_Hammer_Throw$Age, predict(best_fit_h_m), col="red", lwd=2)
```

### Femme Marteau 

```{r}
# Initialisation des variables pour stocker le meilleur résultat
best_fit_f_m <- NULL
min_rmse_f_m <- Inf # On commence avec une erreur infinie

# On récupère le max une seule fois pour l'efficacité
max_perf_f_m <- max(df_women_Hammer_Throw$meilleure_perf)

for (i in 1:n_iterations) {
  
  # Utilisation de tryCatch pour ignorer les erreurs de convergence
  result <- tryCatch({
    nlsLM(
      meilleure_perf ~ a * (1 - exp(-b * Age)) + c * (1 - exp(d * Age)),
      data = df_women_Hammer_Throw,
      start = generate_starts(max_perf_h_m),
      lower = lower_bounds,
      control = nls.lm.control(maxiter = 1000, maxfev = 2000)
    )
  }, error = function(e) return(NULL)) # Si erreur, on retourne NULL
  
  # Si le modèle a convergé, on compare l'erreur
  if (!is.null(result)) {
    current_rmse <- summary(result)$sigma # L'erreur résiduelle standard
    
    if (current_rmse < min_rmse_f_m) {
      min_rmse_f_m <- current_rmse
      best_fit_f_m <- result
    }
  }
}

# --- Affichage des résultats finaux ---
if (!is.null(best_fit_f_m)) {
  cat("Meilleur modèle trouvé avec une RMSE de :", min_rmse_f_m, "\n")
  summary(best_fit_f_m)
  params_f_m <- coef(best_fit_f_m)
  print(params_f_m)
} else {
  print("Le modèle n'a jamais convergé. Vérifiez vos bornes ou vos fonctions de départ.")
}
```

```{r}
summary(best_fit_f_m)

AIC(best_fit_f_m)
BIC(best_fit_f_m)

t_pic_f_m <- log(params_f_m["a"]*params_f_m["b"]/(params_f_m["c"]*params_f_m["d"]))/(params_f_m["b"]+params_f_m["d"])
print(t_pic_f_m)

# 5. Visualisation
plot(df_women_Hammer_Throw$Age, df_women_Hammer_Throw$meilleure_perf, main="Ajustement du modèle", pch=16)
lines(df_women_Hammer_Throw$Age, predict(best_fit_f_m), col="red", lwd=2)
```

### Homme Javelot

```{r}
# Initialisation des variables pour stocker le meilleur résultat
best_fit_h_j <- NULL
min_rmse_h_j <- Inf # On commence avec une erreur infinie

# On récupère le max une seule fois pour l'efficacité
max_perf_h_j <- max(df_men_Javelin_Throw$meilleure_perf)

for (i in 1:n_iterations) {
  
  # Utilisation de tryCatch pour ignorer les erreurs de convergence
  result <- tryCatch({
    nlsLM(
      meilleure_perf ~ a * (1 - exp(-b * Age)) + c * (1 - exp(d * Age)),
      data = df_men_Javelin_Throw,
      start = generate_starts(max_perf_h_j),
      lower = lower_bounds,
      control = nls.lm.control(maxiter = 1000, maxfev = 2000)
    )
  }, error = function(e) return(NULL)) # Si erreur, on retourne NULL
  
  # Si le modèle a convergé, on compare l'erreur
  if (!is.null(result)) {
    current_rmse <- summary(result)$sigma # L'erreur résiduelle standard
    
    if (current_rmse < min_rmse_h_j) {
      min_rmse_h_j <- current_rmse
      best_fit_h_j <- result
    }
  }
}

# --- Affichage des résultats finaux ---
if (!is.null(best_fit_h_j)) {
  cat("Meilleur modèle trouvé avec une RMSE de :", min_rmse_h_j, "\n")
  summary(best_fit_h_j)
  params_h_j <- coef(best_fit_h_j)
  print(params_h_j)
} else {
  print("Le modèle n'a jamais convergé. Vérifiez vos bornes ou vos fonctions de départ.")
}
```

```{r}
summary(best_fit_h_j)

AIC(best_fit_h_j)
BIC(best_fit_h_j)

t_pic_h_j <- log(params_h_j["a"]*params_h_j["b"]/(params_h_j["c"]*params_h_j["d"]))/(params_h_j["b"]+params_h_j["d"])
print(t_pic_h_j)

# 5. Visualisation
plot(df_men_Javelin_Throw$Age, df_men_Javelin_Throw$meilleure_perf, main="Ajustement du modèle", pch=16)
lines(df_men_Javelin_Throw$Age, predict(best_fit_h_j), col="red", lwd=2)
```

### Femme Javelot

```{r}
# Initialisation des variables pour stocker le meilleur résultat
best_fit_f_j <- NULL
min_rmse_f_j <- Inf # On commence avec une erreur infinie

# On récupère le max une seule fois pour l'efficacité
max_perf_f_j <- max(df_women_Javelin_Throw$meilleure_perf)

for (i in 1:n_iterations) {
  
  # Utilisation de tryCatch pour ignorer les erreurs de convergence
  result <- tryCatch({
    nlsLM(
      meilleure_perf ~ a * (1 - exp(-b * Age)) + c * (1 - exp(d * Age)),
      data = df_women_Javelin_Throw,
      start = generate_starts(max_perf_f_j),
      lower = lower_bounds,
      control = nls.lm.control(maxiter = 1000, maxfev = 2000)
    )
  }, error = function(e) return(NULL)) # Si erreur, on retourne NULL
  
  # Si le modèle a convergé, on compare l'erreur
  if (!is.null(result)) {
    current_rmse <- summary(result)$sigma # L'erreur résiduelle standard
    
    if (current_rmse < min_rmse_f_j) {
      min_rmse_f_j <- current_rmse
      best_fit_f_j <- result
    }
  }
}

# --- Affichage des résultats finaux ---
if (!is.null(best_fit_f_j)) {
  cat("Meilleur modèle trouvé avec une RMSE de :", min_rmse_f_j, "\n")
  summary(best_fit_f_j)
  params_f_j <- coef(best_fit_f_j)
  print(params_f_j)
} else {
  print("Le modèle n'a jamais convergé. Vérifiez vos bornes ou vos fonctions de départ.")
}
```

```{r}
summary(best_fit_f_j)

AIC(best_fit_f_j)
BIC(best_fit_f_j)

t_pic_f_j <- log(params_f_j["a"]*params_f_j["b"]/(params_f_j["c"]*params_f_j["d"]))/(params_f_j["b"]+params_f_j["d"])
print(t_pic_f_j)

# 5. Visualisation
plot(df_women_Javelin_Throw$Age, df_women_Javelin_Throw$meilleure_perf, main="Ajustement du modèle", pch=16)
lines(df_women_Javelin_Throw$Age, predict(best_fit_f_j), col="red", lwd=2)
```

### Homme Poids

```{r}
# Initialisation des variables pour stocker le meilleur résultat
best_fit_h_p <- NULL
min_rmse_h_p <- Inf # On commence avec une erreur infinie

# On récupère le max une seule fois pour l'efficacité
max_perf_h_p <- max(df_men_Shot_Put$meilleure_perf)

for (i in 1:n_iterations) {
  
  # Utilisation de tryCatch pour ignorer les erreurs de convergence
  result <- tryCatch({
    nlsLM(
      meilleure_perf ~ a * (1 - exp(-b * Age)) + c * (1 - exp(d * Age)),
      data = df_men_Shot_Put,
      start = generate_starts(max_perf_h_p),
      lower = lower_bounds,
      control = nls.lm.control(maxiter = 1000, maxfev = 2000)
    )
  }, error = function(e) return(NULL)) # Si erreur, on retourne NULL
  
  # Si le modèle a convergé, on compare l'erreur
  if (!is.null(result)) {
    current_rmse <- summary(result)$sigma # L'erreur résiduelle standard
    
    if (current_rmse < min_rmse_h_p) {
      min_rmse_h_p <- current_rmse
      best_fit_h_p <- result
    }
  }
}

# --- Affichage des résultats finaux ---
if (!is.null(best_fit_h_p)) {
  cat("Meilleur modèle trouvé avec une RMSE de :", min_rmse_h_p, "\n")
  summary(best_fit_h_p)
  params_h_p <- coef(best_fit_h_p)
  print(params_h_p)
} else {
  print("Le modèle n'a jamais convergé. Vérifiez vos bornes ou vos fonctions de départ.")
}
```

```{r}
summary(best_fit_h_p)

AIC(best_fit_h_p)
BIC(best_fit_h_p)

t_pic_h_p <- log(params_h_p["a"]*params_h_p["b"]/(params_h_p["c"]*params_h_p["d"]))/(params_h_p["b"]+params_h_p["d"])
print(t_pic_h_p)

# 5. Visualisation
plot(df_men_Shot_Put$Age, df_men_Shot_Put$meilleure_perf, main="Ajustement du modèle", pch=16)
lines(df_men_Shot_Put$Age, predict(best_fit_h_p), col="red", lwd=2)
```

### Femme Poids

```{r}
# Initialisation des variables pour stocker le meilleur résultat
best_fit_f_p <- NULL
min_rmse_f_p <- Inf # On commence avec une erreur infinie

# On récupère le max une seule fois pour l'efficacité
max_perf_f_p <- max(df_women_Shot_Put$meilleure_perf)

for (i in 1:n_iterations) {
  
  # Utilisation de tryCatch pour ignorer les erreurs de convergence
  result <- tryCatch({
    nlsLM(
      meilleure_perf ~ a * (1 - exp(-b * Age)) + c * (1 - exp(d * Age)),
      data = df_women_Shot_Put,
      start = generate_starts(max_perf_f_p),
      lower = lower_bounds,
      control = nls.lm.control(maxiter = 1000, maxfev = 2000)
    )
  }, error = function(e) return(NULL)) # Si erreur, on retourne NULL
  
  # Si le modèle a convergé, on compare l'erreur
  if (!is.null(result)) {
    current_rmse <- summary(result)$sigma # L'erreur résiduelle standard
    
    if (current_rmse < min_rmse_f_p) {
      min_rmse_f_p <- current_rmse
      best_fit_f_p <- result
    }
  }
}

# --- Affichage des résultats finaux ---
if (!is.null(best_fit_f_p)) {
  cat("Meilleur modèle trouvé avec une RMSE de :", min_rmse_f_p, "\n")
  summary(best_fit_f_p)
  params_f_p <- coef(best_fit_f_p)
  print(params_f_p)
} else {
  print("Le modèle n'a jamais convergé. Vérifiez vos bornes ou vos fonctions de départ.")
}
```

```{r}
summary(best_fit_f_p)

AIC(best_fit_f_p)
BIC(best_fit_f_p)

t_pic_f_p <- log(params_f_p["a"]*params_f_p["b"]/(params_f_p["c"]*params_f_p["d"]))/(params_f_p["b"]+params_f_p["d"])
print(t_pic_f_p)

# 5. Visualisation
plot(df_women_Shot_Put$Age, df_women_Shot_Put$meilleure_perf, main="Ajustement du modèle", pch=16)
lines(df_women_Shot_Put$Age, predict(best_fit_f_p), col="red", lwd=2)
```

### Homme 100 m 

```{r}
# Initialisation des variables pour stocker le meilleur résultat
best_fit_h_100 <- NULL
min_rmse_h_100 <- Inf # On commence avec une erreur infinie

# On récupère le max une seule fois pour l'efficacité
max_perf_h_100 <- max(df_men_100_Metres$meilleure_perf_km_par_h)

for (i in 1:n_iterations) {
  
  # Utilisation de tryCatch pour ignorer les erreurs de convergence
  result <- tryCatch({
    nlsLM(
      meilleure_perf_km_par_h ~ a * (1 - exp(-b * Age)) + c * (1 - exp(d * Age)),
      data = df_men_100_Metres,
      start = generate_starts(max_perf_h_100),
      lower = lower_bounds,
      control = nls.lm.control(maxiter = 1000, maxfev = 2000)
    )
  }, error = function(e) return(NULL)) # Si erreur, on retourne NULL
  
  # Si le modèle a convergé, on compare l'erreur
  if (!is.null(result)) {
    current_rmse <- summary(result)$sigma # L'erreur résiduelle standard
    
    if (current_rmse < min_rmse_h_100) {
      min_rmse_h_100 <- current_rmse
      best_fit_h_100 <- result
    }
  }
}

# --- Affichage des résultats finaux ---
if (!is.null(best_fit_h_100)) {
  cat("Meilleur modèle trouvé avec une RMSE de :", min_rmse_h_100, "\n")
  summary(best_fit_h_100)
  params_h_100 <- coef(best_fit_h_100)
  print(params_h_100)
} else {
  print("Le modèle n'a jamais convergé. Vérifiez vos bornes ou vos fonctions de départ.")
}
```



```{r}
summary(best_fit_h_100)

AIC(best_fit_h_100)
BIC(best_fit_h_100)

t_pic_h_100 <- log(params_h_100["a"]*params_h_100["b"]/(params_h_100["c"]*params_h_100["d"]))/(params_h_100["b"]+params_h_100["d"])
print(t_pic_h_100)

# 5. Visualisation
plot(df_men_100_Metres$Age, df_men_100_Metres$meilleure_perf_km_par_h, main="Ajustement du modèle", pch=16)
lines(df_men_100_Metres$Age, predict(best_fit_h_100), col="red", lwd=2)
```

### Femme 100 m 

```{r}
# Initialisation des variables pour stocker le meilleur résultat
best_fit_f_100 <- NULL
min_rmse_f_100 <- Inf # On commence avec une erreur infinie

# On récupère le max une seule fois pour l'efficacité
max_perf_f_100 <- max(df_women_100_Metres$meilleure_perf_km_par_h)

for (i in 1:n_iterations) {
  
  # Utilisation de tryCatch pour ignorer les erreurs de convergence
  result <- tryCatch({
    nlsLM(
      meilleure_perf_km_par_h ~ a * (1 - exp(-b * Age)) + c * (1 - exp(d * Age)),
      data = df_women_100_Metres,
      start = generate_starts(max_perf_f_100),
      lower = lower_bounds,
      control = nls.lm.control(maxiter = 1000, maxfev = 2000)
    )
  }, error = function(e) return(NULL)) # Si erreur, on retourne NULL
  
  # Si le modèle a convergé, on compare l'erreur
  if (!is.null(result)) {
    current_rmse <- summary(result)$sigma # L'erreur résiduelle standard
    
    if (current_rmse < min_rmse_f_100) {
      min_rmse_f_100 <- current_rmse
      best_fit_f_100 <- result
    }
  }
}

# --- Affichage des résultats finaux ---
if (!is.null(best_fit_f_100)) {
  cat("Meilleur modèle trouvé avec une RMSE de :", min_rmse_f_100, "\n")
  summary(best_fit_f_100)
  params_f_100 <- coef(best_fit_f_100)
  print(params_f_100)
} else {
  print("Le modèle n'a jamais convergé. Vérifiez vos bornes ou vos fonctions de départ.")
}
```


```{r}
summary(best_fit_f_100)

AIC(best_fit_f_100)
BIC(best_fit_f_100)

t_pic_f_100 <- log(params_f_100["a"]*params_f_100["b"]/(params_f_100["c"]*params_f_100["d"]))/(params_f_100["b"]+params_f_100["d"])
print(t_pic_f_100)

# 5. Visualisation
plot(df_women_100_Metres$Age, df_women_100_Metres$meilleure_perf_km_par_h, main="Ajustement du modèle", pch=16)
lines(df_women_100_Metres$Age, predict(best_fit_f_100), col="red", lwd=2)
```

### Homme 200 m 

```{r}
# Initialisation des variables pour stocker le meilleur résultat
best_fit_h_200 <- NULL
min_rmse_h_200 <- Inf # On commence avec une erreur infinie

# On récupère le max une seule fois pour l'efficacité
max_perf_h_200 <- max(df_men_200_Metres$meilleure_perf_km_par_h)

for (i in 1:n_iterations) {
  
  # Utilisation de tryCatch pour ignorer les erreurs de convergence
  result <- tryCatch({
    nlsLM(
      meilleure_perf_km_par_h ~ a * (1 - exp(-b * Age)) + c * (1 - exp(d * Age)),
      data = df_men_200_Metres,
      start = generate_starts(max_perf_h_200),
      lower = lower_bounds,
      control = nls.lm.control(maxiter = 1000, maxfev = 2000)
    )
  }, error = function(e) return(NULL)) # Si erreur, on retourne NULL
  
  # Si le modèle a convergé, on compare l'erreur
  if (!is.null(result)) {
    current_rmse <- summary(result)$sigma # L'erreur résiduelle standard
    
    if (current_rmse < min_rmse_h_200) {
      min_rmse_h_200 <- current_rmse
      best_fit_h_200 <- result
    }
  }
}

# --- Affichage des résultats finaux ---
if (!is.null(best_fit_h_200)) {
  cat("Meilleur modèle trouvé avec une RMSE de :", min_rmse_h_200, "\n")
  summary(best_fit_h_200)
  params_h_200 <- coef(best_fit_h_200)
  print(params_h_200)
} else {
  print("Le modèle n'a jamais convergé. Vérifiez vos bornes ou vos fonctions de départ.")
}
```

```{r}
summary(best_fit_h_200)

AIC(best_fit_h_200)
BIC(best_fit_h_200)

t_pic_h_200 <- log(params_h_200["a"]*params_h_200["b"]/(params_h_200["c"]*params_h_200["d"]))/(params_h_200["b"]+params_h_200["d"])
print(t_pic_h_200)

# 5. Visualisation
plot(df_men_200_Metres$Age, df_men_200_Metres$meilleure_perf_km_par_h, main="Ajustement du modèle", pch=16)
lines(df_men_200_Metres$Age, predict(best_fit_h_200), col="red", lwd=2)
```

### Femme 200 m

```{r}
# Initialisation des variables pour stocker le meilleur résultat
best_fit_f_200 <- NULL
min_rmse_f_200 <- Inf # On commence avec une erreur infinie

# On récupère le max une seule fois pour l'efficacité
max_perf_f_200 <- max(df_women_200_Metres$meilleure_perf_km_par_h)

for (i in 1:n_iterations) {
  
  # Utilisation de tryCatch pour ignorer les erreurs de convergence
  result <- tryCatch({
    nlsLM(
      meilleure_perf_km_par_h ~ a * (1 - exp(-b * Age)) + c * (1 - exp(d * Age)),
      data = df_women_200_Metres,
      start = generate_starts(max_perf_f_200),
      lower = lower_bounds,
      control = nls.lm.control(maxiter = 1000, maxfev = 2000)
    )
  }, error = function(e) return(NULL)) # Si erreur, on retourne NULL
  
  # Si le modèle a convergé, on compare l'erreur
  if (!is.null(result)) {
    current_rmse <- summary(result)$sigma # L'erreur résiduelle standard
    
    if (current_rmse < min_rmse_f_200) {
      min_rmse_f_200 <- current_rmse
      best_fit_f_200 <- result
    }
  }
}

# --- Affichage des résultats finaux ---
if (!is.null(best_fit_f_200)) {
  cat("Meilleur modèle trouvé avec une RMSE de :", min_rmse_f_200, "\n")
  summary(best_fit_f_200)
  params_f_200 <- coef(best_fit_f_200)
  print(params_f_200)
} else {
  print("Le modèle n'a jamais convergé. Vérifiez vos bornes ou vos fonctions de départ.")
}
```

```{r}
summary(best_fit_f_200)

AIC(best_fit_f_200)
BIC(best_fit_f_200)

t_pic_f_200 <- log(params_f_200["a"]*params_f_200["b"]/(params_f_200["c"]*params_f_200["d"]))/(params_f_200["b"]+params_f_200["d"])
print(t_pic_f_200)

# 5. Visualisation
plot(df_women_200_Metres$Age, df_women_200_Metres$meilleure_perf_km_par_h, main="Ajustement du modèle", pch=16)
lines(df_women_200_Metres$Age, predict(best_fit_f_200), col="red", lwd=2)
```

### Homme 400 m

```{r}
# Initialisation des variables pour stocker le meilleur résultat
best_fit_h_400 <- NULL
min_rmse_h_400 <- Inf # On commence avec une erreur infinie

# On récupère le max une seule fois pour l'efficacité
max_perf_h_400 <- max(df_men_400_Metres$meilleure_perf_km_par_h)

for (i in 1:n_iterations) {
  
  # Utilisation de tryCatch pour ignorer les erreurs de convergence
  result <- tryCatch({
    nlsLM(
      meilleure_perf_km_par_h ~ a * (1 - exp(-b * Age)) + c * (1 - exp(d * Age)),
      data = df_men_400_Metres,
      start = generate_starts(max_perf_h_400),
      lower = lower_bounds,
      control = nls.lm.control(maxiter = 1000, maxfev = 2000)
    )
  }, error = function(e) return(NULL)) # Si erreur, on retourne NULL
  
  # Si le modèle a convergé, on compare l'erreur
  if (!is.null(result)) {
    current_rmse <- summary(result)$sigma # L'erreur résiduelle standard
    
    if (current_rmse < min_rmse_h_400) {
      min_rmse_h_400 <- current_rmse
      best_fit_h_400 <- result
    }
  }
}

# --- Affichage des résultats finaux ---
if (!is.null(best_fit_h_400)) {
  cat("Meilleur modèle trouvé avec une RMSE de :", min_rmse_h_400, "\n")
  summary(best_fit_h_400)
  params_h_400 <- coef(best_fit_h_400)
  print(params_h_400)
} else {
  print("Le modèle n'a jamais convergé. Vérifiez vos bornes ou vos fonctions de départ.")
}
```


```{r}
summary(best_fit_h_400)

AIC(best_fit_h_400)
BIC(best_fit_h_400)

t_pic_h_400 <- log(params_h_400["a"]*params_h_400["b"]/(params_h_400["c"]*params_h_400["d"]))/(params_h_400["b"]+params_h_400["d"])
print(t_pic_h_400)

# 5. Visualisation
plot(df_men_400_Metres$Age, df_men_400_Metres$meilleure_perf_km_par_h, main="Ajustement du modèle", pch=16)
lines(df_men_400_Metres$Age, predict(best_fit_h_400), col="red", lwd=2)
```

### Femme 400 m

```{r}
# Initialisation des variables pour stocker le meilleur résultat
best_fit_f_400 <- NULL
min_rmse_f_400 <- Inf # On commence avec une erreur infinie

# On récupère le max une seule fois pour l'efficacité
max_perf_f_400 <- max(df_women_400_Metres$meilleure_perf_km_par_h)

for (i in 1:n_iterations) {
  
  # Utilisation de tryCatch pour ignorer les erreurs de convergence
  result <- tryCatch({
    nlsLM(
      meilleure_perf_km_par_h ~ a * (1 - exp(-b * Age)) + c * (1 - exp(d * Age)),
      data = df_women_400_Metres,
      start = generate_starts(max_perf_f_400),
      lower = lower_bounds,
      control = nls.lm.control(maxiter = 1000, maxfev = 2000)
    )
  }, error = function(e) return(NULL)) # Si erreur, on retourne NULL
  
  # Si le modèle a convergé, on compare l'erreur
  if (!is.null(result)) {
    current_rmse <- summary(result)$sigma # L'erreur résiduelle standard
    
    if (current_rmse < min_rmse_f_400) {
      min_rmse_f_400 <- current_rmse
      best_fit_f_400 <- result
    }
  }
}

# --- Affichage des résultats finaux ---
if (!is.null(best_fit_f_400)) {
  cat("Meilleur modèle trouvé avec une RMSE de :", min_rmse_f_400, "\n")
  summary(best_fit_f_400)
  params_f_400 <- coef(best_fit_f_400)
  print(params_f_400)
} else {
  print("Le modèle n'a jamais convergé. Vérifiez vos bornes ou vos fonctions de départ.")
}
```

```{r}
summary(best_fit_f_400)

AIC(best_fit_f_400)
BIC(best_fit_f_400)

t_pic_f_400 <- log(params_f_400["a"]*params_f_400["b"]/(params_f_400["c"]*params_f_400["d"]))/(params_f_400["b"]+params_f_400["d"])
print(t_pic_f_400)

# 5. Visualisation
plot(df_women_400_Metres$Age, df_women_400_Metres$meilleure_perf_km_par_h, main="Ajustement du modèle", pch=16)
lines(df_women_400_Metres$Age, predict(best_fit_f_400), col="red", lwd=2)
```

### Homme 800 m

```{r}
# Initialisation des variables pour stocker le meilleur résultat
best_fit_h_800 <- NULL
min_rmse_h_800 <- Inf # On commence avec une erreur infinie

# On récupère le max une seule fois pour l'efficacité
max_perf_h_800 <- max(df_men_800_Metres$meilleure_perf_km_par_h)

for (i in 1:n_iterations) {
  
  # Utilisation de tryCatch pour ignorer les erreurs de convergence
  result <- tryCatch({
    nlsLM(
      meilleure_perf_km_par_h ~ a * (1 - exp(-b * Age)) + c * (1 - exp(d * Age)),
      data = df_men_800_Metres,
      start = generate_starts(max_perf_h_800),
      lower = lower_bounds,
      control = nls.lm.control(maxiter = 1000, maxfev = 2000)
    )
  }, error = function(e) return(NULL)) # Si erreur, on retourne NULL
  
  # Si le modèle a convergé, on compare l'erreur
  if (!is.null(result)) {
    current_rmse <- summary(result)$sigma # L'erreur résiduelle standard
    
    if (current_rmse < min_rmse_h_800) {
      min_rmse_h_800 <- current_rmse
      best_fit_h_800 <- result
    }
  }
}

# --- Affichage des résultats finaux ---
if (!is.null(best_fit_h_800)) {
  cat("Meilleur modèle trouvé avec une RMSE de :", min_rmse_h_800, "\n")
  summary(best_fit_h_800)
  params_h_800 <- coef(best_fit_h_800)
  print(params_h_800)
} else {
  print("Le modèle n'a jamais convergé. Vérifiez vos bornes ou vos fonctions de départ.")
}
```


```{r}
summary(best_fit_h_800)

AIC(best_fit_h_800)
BIC(best_fit_h_800)

t_pic_h_800 <- log(params_h_800["a"]*params_h_800["b"]/(params_h_800["c"]*params_h_800["d"]))/(params_h_800["b"]+params_h_800["d"])
print(t_pic_h_800)

# 5. Visualisation
plot(df_men_800_Metres$Age, df_men_800_Metres$meilleure_perf_km_par_h, main="Ajustement du modèle", pch=16)
lines(df_men_800_Metres$Age, predict(best_fit_h_800), col="red", lwd=2)
```

### Femme 800 m

```{r}
# Initialisation des variables pour stocker le meilleur résultat
best_fit_f_800 <- NULL
min_rmse_f_800 <- Inf # On commence avec une erreur infinie

# On récupère le max une seule fois pour l'efficacité
max_perf_f_800 <- max(df_women_800_Metres$meilleure_perf_km_par_h)

for (i in 1:n_iterations) {
  
  # Utilisation de tryCatch pour ignorer les erreurs de convergence
  result <- tryCatch({
    nlsLM(
      meilleure_perf_km_par_h ~ a * (1 - exp(-b * Age)) + c * (1 - exp(d * Age)),
      data = df_women_800_Metres,
      start = generate_starts(max_perf_f_800),
      lower = lower_bounds,
      control = nls.lm.control(maxiter = 1000, maxfev = 2000)
    )
  }, error = function(e) return(NULL)) # Si erreur, on retourne NULL
  
  # Si le modèle a convergé, on compare l'erreur
  if (!is.null(result)) {
    current_rmse <- summary(result)$sigma # L'erreur résiduelle standard
    
    if (current_rmse < min_rmse_f_800) {
      min_rmse_f_800 <- current_rmse
      best_fit_f_800 <- result
    }
  }
}

# --- Affichage des résultats finaux ---
if (!is.null(best_fit_f_800)) {
  cat("Meilleur modèle trouvé avec une RMSE de :", min_rmse_f_800, "\n")
  summary(best_fit_f_800)
  params_f_800 <- coef(best_fit_f_800)
  print(params_f_800)
} else {
  print("Le modèle n'a jamais convergé. Vérifiez vos bornes ou vos fonctions de départ.")
}
```



```{r}
summary(best_fit_f_800)

AIC(best_fit_f_800)
BIC(best_fit_f_800)

t_pic_f_800 <- log(params_f_800["a"]*params_f_800["b"]/(params_f_800["c"]*params_f_800["d"]))/(params_f_800["b"]+params_f_800["d"])
print(t_pic_f_800)

# 5. Visualisation
plot(df_women_800_Metres$Age, df_women_800_Metres$meilleure_perf_km_par_h, main="Ajustement du modèle", pch=16)
lines(df_women_800_Metres$Age, predict(best_fit_f_800), col="red", lwd=2)
```

### Homme 1500m

```{r}
# Initialisation des variables pour stocker le meilleur résultat
best_fit_h_1500 <- NULL
min_rmse_h_1500 <- Inf # On commence avec une erreur infinie

# On récupère le max une seule fois pour l'efficacité
max_perf_h_1500 <- max(df_men_1500_Metres$meilleure_perf_km_par_h)

for (i in 1:n_iterations) {
  
  # Utilisation de tryCatch pour ignorer les erreurs de convergence
  result <- tryCatch({
    nlsLM(
      meilleure_perf_km_par_h ~ a * (1 - exp(-b * Age)) + c * (1 - exp(d * Age)),
      data = df_men_1500_Metres,
      start = generate_starts(max_perf_h_1500),
      lower = lower_bounds,
      control = nls.lm.control(maxiter = 1000, maxfev = 2000)
    )
  }, error = function(e) return(NULL)) # Si erreur, on retourne NULL
  
  # Si le modèle a convergé, on compare l'erreur
  if (!is.null(result)) {
    current_rmse <- summary(result)$sigma # L'erreur résiduelle standard
    
    if (current_rmse < min_rmse_h_1500) {
      min_rmse_h_1500 <- current_rmse
      best_fit_h_1500 <- result
    }
  }
}

# --- Affichage des résultats finaux ---
if (!is.null(best_fit_h_1500)) {
  cat("Meilleur modèle trouvé avec une RMSE de :", min_rmse_h_1500, "\n")
  summary(best_fit_h_1500)
  params_h_1500 <- coef(best_fit_h_1500)
  print(params_h_1500)
} else {
  print("Le modèle n'a jamais convergé. Vérifiez vos bornes ou vos fonctions de départ.")
}
```


```{r}
summary(best_fit_h_1500)

AIC(best_fit_h_1500)
BIC(best_fit_h_1500)

t_pic_h_1500 <- log(params_h_1500["a"]*params_h_1500["b"]/(params_h_1500["c"]*params_h_1500["d"]))/(params_h_1500["b"]+params_h_1500["d"])
print(t_pic_h_1500)

# 5. Visualisation
plot(df_men_1500_Metres$Age, df_men_1500_Metres$meilleure_perf_km_par_h, main="Ajustement du modèle", pch=16)
lines(df_men_1500_Metres$Age, predict(best_fit_h_1500), col="red", lwd=2)
```

### Femmes 1500m 

```{r}
# Initialisation des variables pour stocker le meilleur résultat
best_fit_f_1500 <- NULL
min_rmse_f_1500 <- Inf # On commence avec une erreur infinie

# On récupère le max une seule fois pour l'efficacité
max_perf_f_1500 <- max(df_women_1500_Metres$meilleure_perf_km_par_h)

for (i in 1:n_iterations) {
  
  # Utilisation de tryCatch pour ignorer les erreurs de convergence
  result <- tryCatch({
    nlsLM(
      meilleure_perf_km_par_h ~ a * (1 - exp(-b * Age)) + c * (1 - exp(d * Age)),
      data = df_women_1500_Metres,
      start = generate_starts(max_perf_f_1500),
      lower = lower_bounds,
      control = nls.lm.control(maxiter = 1000, maxfev = 2000)
    )
  }, error = function(e) return(NULL)) # Si erreur, on retourne NULL
  
  # Si le modèle a convergé, on compare l'erreur
  if (!is.null(result)) {
    current_rmse <- summary(result)$sigma # L'erreur résiduelle standard
    
    if (current_rmse < min_rmse_f_1500) {
      min_rmse_f_1500 <- current_rmse
      best_fit_f_1500 <- result
    }
  }
}

# --- Affichage des résultats finaux ---
if (!is.null(best_fit_f_1500)) {
  cat("Meilleur modèle trouvé avec une RMSE de :", min_rmse_f_1500, "\n")
  summary(best_fit_f_1500)
  params_f_1500 <- coef(best_fit_f_1500)
  print(params_f_1500)
} else {
  print("Le modèle n'a jamais convergé. Vérifiez vos bornes ou vos fonctions de départ.")
}
```

```{r}
summary(best_fit_f_1500)

AIC(best_fit_f_1500)
BIC(best_fit_f_1500)

t_pic_f_1500 <- log(params_f_1500["a"]*params_f_1500["b"]/(params_f_1500["c"]*params_f_1500["d"]))/(params_f_1500["b"]+params_f_1500["d"])
print(t_pic_f_1500)

# 5. Visualisation
plot(df_women_1500_Metres$Age, df_women_1500_Metres$meilleure_perf_km_par_h, main="Ajustement du modèle", pch=16)
lines(df_women_1500_Metres$Age, predict(best_fit_f_1500), col="red", lwd=2)
```

### Homme 5000m

```{r}
# Initialisation des variables pour stocker le meilleur résultat
best_fit_h_5000 <- NULL
min_rmse_h_5000 <- Inf # On commence avec une erreur infinie

# On récupère le max une seule fois pour l'efficacité
max_perf_h_5000 <- max(df_men_5000_Metres$meilleure_perf_km_par_h)

for (i in 1:n_iterations) {
  
  # Utilisation de tryCatch pour ignorer les erreurs de convergence
  result <- tryCatch({
    nlsLM(
      meilleure_perf_km_par_h ~ a * (1 - exp(-b * Age)) + c * (1 - exp(d * Age)),
      data = df_men_5000_Metres,
      start = generate_starts(max_perf_h_5000),
      lower = lower_bounds,
      control = nls.lm.control(maxiter = 1000, maxfev = 2000)
    )
  }, error = function(e) return(NULL)) # Si erreur, on retourne NULL
  
  # Si le modèle a convergé, on compare l'erreur
  if (!is.null(result)) {
    current_rmse <- summary(result)$sigma # L'erreur résiduelle standard
    
    if (current_rmse < min_rmse_h_5000) {
      min_rmse_h_5000 <- current_rmse
      best_fit_h_5000 <- result
    }
  }
}

# --- Affichage des résultats finaux ---
if (!is.null(best_fit_h_5000)) {
  cat("Meilleur modèle trouvé avec une RMSE de :", min_rmse_h_5000, "\n")
  summary(best_fit_h_5000)
  params_h_5000 <- coef(best_fit_h_5000)
  print(params_h_5000)
} else {
  print("Le modèle n'a jamais convergé. Vérifiez vos bornes ou vos fonctions de départ.")
}
```

```{r}
summary(best_fit_h_5000)

AIC(best_fit_h_5000)
BIC(best_fit_h_5000)

t_pic_h_5000 <- log(params_h_5000["a"]*params_h_5000["b"]/(params_h_5000["c"]*params_h_5000["d"]))/(params_h_5000["b"]+params_h_5000["d"])
print(t_pic_h_5000)

# 5. Visualisation
plot(df_men_5000_Metres$Age, df_men_5000_Metres$meilleure_perf_km_par_h, main="Ajustement du modèle", pch=16)
lines(df_men_5000_Metres$Age, predict(best_fit_h_5000), col="red", lwd=2)
```

### Femme 5000m

```{r}
# Initialisation des variables pour stocker le meilleur résultat
best_fit_f_5000 <- NULL
min_rmse_f_5000 <- Inf # On commence avec une erreur infinie

# On récupère le max une seule fois pour l'efficacité
max_perf_f_5000 <- max(df_women_5000_Metres$meilleure_perf_km_par_h)

for (i in 1:n_iterations) {
  
  # Utilisation de tryCatch pour ignorer les erreurs de convergence
  result <- tryCatch({
    nlsLM(
      meilleure_perf_km_par_h ~ a * (1 - exp(-b * Age)) + c * (1 - exp(d * Age)),
      data = df_women_5000_Metres,
      start = generate_starts(max_perf_f_5000),
      lower = lower_bounds,
      control = nls.lm.control(maxiter = 1000, maxfev = 2000)
    )
  }, error = function(e) return(NULL)) # Si erreur, on retourne NULL
  
  # Si le modèle a convergé, on compare l'erreur
  if (!is.null(result)) {
    current_rmse <- summary(result)$sigma # L'erreur résiduelle standard
    
    if (current_rmse < min_rmse_f_5000) {
      min_rmse_f_5000 <- current_rmse
      best_fit_f_5000 <- result
    }
  }
}

# --- Affichage des résultats finaux ---
if (!is.null(best_fit_f_5000)) {
  cat("Meilleur modèle trouvé avec une RMSE de :", min_rmse_f_5000, "\n")
  summary(best_fit_f_5000)
  params_f_5000 <- coef(best_fit_f_5000)
  print(params_f_5000)
} else {
  print("Le modèle n'a jamais convergé. Vérifiez vos bornes ou vos fonctions de départ.")
}
```


```{r}
summary(best_fit_f_5000)

AIC(best_fit_f_5000)
BIC(best_fit_f_5000)

t_pic_f_5000 <- log(params_f_5000["a"]*params_f_5000["b"]/(params_f_5000["c"]*params_f_5000["d"]))/(params_f_5000["b"]+params_f_5000["d"])
print(t_pic_f_5000)

# 5. Visualisation
plot(df_women_5000_Metres$Age, df_women_5000_Metres$meilleure_perf_km_par_h, main="Ajustement du modèle", pch=16)
lines(df_women_5000_Metres$Age, predict(best_fit_f_5000), col="red", lwd=2)
```

### Homme 3000mS

```{r}
# Initialisation des variables pour stocker le meilleur résultat
best_fit_h_3000s <- NULL
min_rmse_h_3000s <- Inf # On commence avec une erreur infinie

# On récupère le max une seule fois pour l'efficacité
max_perf_h_3000s <- max(df_men_3000_Metres_Steeplechase$meilleure_perf_km_par_h)

for (i in 1:n_iterations) {
  
  # Utilisation de tryCatch pour ignorer les erreurs de convergence
  result <- tryCatch({
    nlsLM(
      meilleure_perf_km_par_h ~ a * (1 - exp(-b * Age)) + c * (1 - exp(d * Age)),
      data = df_men_3000_Metres_Steeplechase,
      start = generate_starts(max_perf_h_3000s),
      lower = lower_bounds,
      control = nls.lm.control(maxiter = 1000, maxfev = 2000)
    )
  }, error = function(e) return(NULL)) # Si erreur, on retourne NULL
  
  # Si le modèle a convergé, on compare l'erreur
  if (!is.null(result)) {
    current_rmse <- summary(result)$sigma # L'erreur résiduelle standard
    
    if (current_rmse < min_rmse_h_3000s) {
      min_rmse_h_3000s <- current_rmse
      best_fit_h_3000s <- result
    }
  }
}

# --- Affichage des résultats finaux ---
if (!is.null(best_fit_h_3000s)) {
  cat("Meilleur modèle trouvé avec une RMSE de :", min_rmse_h_3000s, "\n")
  summary(best_fit_h_3000s)
  params_h_3000s <- coef(best_fit_h_3000s)
  print(params_h_3000s)
} else {
  print("Le modèle n'a jamais convergé. Vérifiez vos bornes ou vos fonctions de départ.")
}
```

```{r}
summary(best_fit_h_3000s)

AIC(best_fit_h_3000s)
BIC(best_fit_h_3000s)

t_pic_h_3000s <- log(params_h_3000s["a"]*params_h_3000s["b"]/(params_h_3000s["c"]*params_h_3000s["d"]))/(params_h_3000s["b"]+params_h_3000s["d"])
print(t_pic_h_3000s)

# 5. Visualisation
plot(df_men_3000_Metres_Steeplechase$Age, df_men_3000_Metres_Steeplechase$meilleure_perf_km_par_h, main="Ajustement du modèle", pch=16)
lines(df_men_3000_Metres_Steeplechase$Age, predict(best_fit_h_3000s), col="red", lwd=2)
```

### Femme 3000mS

```{r}
# Initialisation des variables pour stocker le meilleur résultat
best_fit_f_3000s <- NULL
min_rmse_f_3000s <- Inf # On commence avec une erreur infinie

# On récupère le max une seule fois pour l'efficacité
max_perf_f_3000s <- max(df_women_3000_Metres_Steeplechase$meilleure_perf_km_par_h)

for (i in 1:n_iterations) {
  
  # Utilisation de tryCatch pour ignorer les erreurs de convergence
  result <- tryCatch({
    nlsLM(
      meilleure_perf_km_par_h ~ a * (1 - exp(-b * Age)) + c * (1 - exp(d * Age)),
      data = df_women_3000_Metres_Steeplechase,
      start = generate_starts(max_perf_f_3000s),
      lower = lower_bounds,
      control = nls.lm.control(maxiter = 1000, maxfev = 2000)
    )
  }, error = function(e) return(NULL)) # Si erreur, on retourne NULL
  
  # Si le modèle a convergé, on compare l'erreur
  if (!is.null(result)) {
    current_rmse <- summary(result)$sigma # L'erreur résiduelle standard
    
    if (current_rmse < min_rmse_f_3000s) {
      min_rmse_f_3000s <- current_rmse
      best_fit_f_3000s <- result
    }
  }
}

# --- Affichage des résultats finaux ---
if (!is.null(best_fit_f_3000s)) {
  cat("Meilleur modèle trouvé avec une RMSE de :", min_rmse_f_3000s, "\n")
  summary(best_fit_f_3000s)
  params_f_3000s <- coef(best_fit_f_3000s)
  print(params_f_3000s)
} else {
  print("Le modèle n'a jamais convergé. Vérifiez vos bornes ou vos fonctions de départ.")
}
```



```{r}
summary(best_fit_f_3000s)

AIC(best_fit_f_3000s)
BIC(best_fit_f_3000s)

t_pic_f_3000s <- log(params_f_3000s["a"]*params_f_3000s["b"]/(params_f_3000s["c"]*params_f_3000s["d"]))/(params_f_3000s["b"]+params_f_3000s["d"])
print(t_pic_f_3000s)

# 5. Visualisation
plot(df_women_3000_Metres_Steeplechase$Age, df_women_3000_Metres_Steeplechase$meilleure_perf_km_par_h, main="Ajustement du modèle", pch=16)
lines(df_women_3000_Metres_Steeplechase$Age, predict(best_fit_f_3000s), col="red", lwd=2)
```

### Homme 110mH

```{r}
# Initialisation des variables pour stocker le meilleur résultat
best_fit_h_110h <- NULL
min_rmse_h_110h <- Inf # On commence avec une erreur infinie

# On récupère le max une seule fois pour l'efficacité
max_perf_h_110h <- max(df_men_110_Metres_Hurdles$meilleure_perf_km_par_h)

for (i in 1:n_iterations) {
  
  # Utilisation de tryCatch pour ignorer les erreurs de convergence
  result <- tryCatch({
    nlsLM(
      meilleure_perf_km_par_h ~ a * (1 - exp(-b * Age)) + c * (1 - exp(d * Age)),
      data = df_men_110_Metres_Hurdles,
      start = generate_starts(max_perf_h_110h),
      lower = lower_bounds,
      control = nls.lm.control(maxiter = 1000, maxfev = 2000)
    )
  }, error = function(e) return(NULL)) # Si erreur, on retourne NULL
  
  # Si le modèle a convergé, on compare l'erreur
  if (!is.null(result)) {
    current_rmse <- summary(result)$sigma # L'erreur résiduelle standard
    
    if (current_rmse < min_rmse_h_110h) {
      min_rmse_h_110h <- current_rmse
      best_fit_h_110h <- result
    }
  }
}

# --- Affichage des résultats finaux ---
if (!is.null(best_fit_h_110h)) {
  cat("Meilleur modèle trouvé avec une RMSE de :", min_rmse_h_110h, "\n")
  summary(best_fit_h_110h)
  params_h_110h <- coef(best_fit_h_110h)
  print(params_h_110h)
} else {
  print("Le modèle n'a jamais convergé. Vérifiez vos bornes ou vos fonctions de départ.")
}
```


```{r}
summary(best_fit_h_110h)

AIC(best_fit_h_110h)
BIC(best_fit_h_110h)

t_pic_h_110h <- log(params_h_110h["a"]*params_h_110h["b"]/(params_h_110h["c"]*params_h_110h["d"]))/(params_h_110h["b"]+params_h_110h["d"])
print(t_pic_h_110h)

# 5. Visualisation
plot(df_men_110_Metres_Hurdles$Age, df_men_110_Metres_Hurdles$meilleure_perf_km_par_h, main="Ajustement du modèle", pch=16)
lines(df_men_110_Metres_Hurdles$Age, predict(best_fit_h_110h), col="red", lwd=2)
```



### Femme 100mH 

```{r}
# Initialisation des variables pour stocker le meilleur résultat
best_fit_f_100h <- NULL
min_rmse_f_100h <- Inf # On commence avec une erreur infinie

# On récupère le max une seule fois pour l'efficacité
max_perf_f_100h <- max(df_women_100_Metres_Hurdles$meilleure_perf_km_par_h)

for (i in 1:n_iterations) {
  
  # Utilisation de tryCatch pour ignorer les erreurs de convergence
  result <- tryCatch({
    nlsLM(
      meilleure_perf_km_par_h ~ a * (1 - exp(-b * Age)) + c * (1 - exp(d * Age)),
      data = df_women_100_Metres_Hurdles,
      start = generate_starts(max_perf_f_100h),
      lower = lower_bounds,
      control = nls.lm.control(maxiter = 1000, maxfev = 2000)
    )
  }, error = function(e) return(NULL)) # Si erreur, on retourne NULL
  
  # Si le modèle a convergé, on compare l'erreur
  if (!is.null(result)) {
    current_rmse <- summary(result)$sigma # L'erreur résiduelle standard
    
    if (current_rmse < min_rmse_f_100h) {
      min_rmse_f_100h <- current_rmse
      best_fit_f_100h <- result
    }
  }
}

# --- Affichage des résultats finaux ---
if (!is.null(best_fit_f_100h)) {
  cat("Meilleur modèle trouvé avec une RMSE de :", min_rmse_f_100h, "\n")
  summary(best_fit_f_100h)
  params_f_100h <- coef(best_fit_f_100h)
  print(params_f_100h)
} else {
  print("Le modèle n'a jamais convergé. Vérifiez vos bornes ou vos fonctions de départ.")
}
```

```{r}
summary(best_fit_f_100h)

AIC(best_fit_f_100h)
BIC(best_fit_f_100h)

t_pic_f_100h <- log(params_f_100h["a"]*params_f_100h["b"]/(params_f_100h["c"]*params_f_100h["d"]))/(params_f_100h["b"]+params_f_100h["d"])
print(t_pic_f_100h)

# 5. Visualisation
plot(df_women_100_Metres_Hurdles$Age, df_women_100_Metres_Hurdles$meilleure_perf_km_par_h, main="Ajustement du modèle", pch=16)
lines(df_women_100_Metres_Hurdles$Age, predict(best_fit_f_100h), col="red", lwd=2)
```


### Homme 400mH

```{r}
# Initialisation des variables pour stocker le meilleur résultat
best_fit_h_400h <- NULL
min_rmse_h_400h <- Inf # On commence avec une erreur infinie

# On récupère le max une seule fois pour l'efficacité
max_perf_h_400h <- max(df_men_400_Metres_Hurdles$meilleure_perf_km_par_h)

for (i in 1:n_iterations) {
  
  # Utilisation de tryCatch pour ignorer les erreurs de convergence
  result <- tryCatch({
    nlsLM(
      meilleure_perf_km_par_h ~ a * (1 - exp(-b * Age)) + c * (1 - exp(d * Age)),
      data = df_men_400_Metres_Hurdles,
      start = generate_starts(max_perf_h_400h),
      lower = lower_bounds,
      control = nls.lm.control(maxiter = 1000, maxfev = 2000)
    )
  }, error = function(e) return(NULL)) # Si erreur, on retourne NULL
  
  # Si le modèle a convergé, on compare l'erreur
  if (!is.null(result)) {
    current_rmse <- summary(result)$sigma # L'erreur résiduelle standard
    
    if (current_rmse < min_rmse_h_400h) {
      min_rmse_h_400h <- current_rmse
      best_fit_h_400h <- result
    }
  }
}

# --- Affichage des résultats finaux ---
if (!is.null(best_fit_h_400h)) {
  cat("Meilleur modèle trouvé avec une RMSE de :", min_rmse_h_400h, "\n")
  summary(best_fit_h_400h)
  params_h_400h <- coef(best_fit_h_400h)
  print(params_h_400h)
} else {
  print("Le modèle n'a jamais convergé. Vérifiez vos bornes ou vos fonctions de départ.")
}
```

```{r}
summary(best_fit_h_400h)

AIC(best_fit_h_400h)
BIC(best_fit_h_400h)

t_pic_h_400h <- log(params_h_400h["a"]*params_h_400h["b"]/(params_h_400h["c"]*params_h_400h["d"]))/(params_h_400h["b"]+params_h_400h["d"])
print(t_pic_h_400h)

# 5. Visualisation
plot(df_men_400_Metres_Hurdles$Age, df_men_400_Metres_Hurdles$meilleure_perf_km_par_h, main="Ajustement du modèle", pch=16)
lines(df_men_400_Metres_Hurdles$Age, predict(best_fit_h_400h), col="red", lwd=2)
```

### Femme 400mH

```{r}
# Initialisation des variables pour stocker le meilleur résultat
best_fit_f_400h <- NULL
min_rmse_f_400h <- Inf # On commence avec une erreur infinie

# On récupère le max une seule fois pour l'efficacité
max_perf_f_400h <- max(df_women_400_Metres_Hurdles$meilleure_perf_km_par_h)

for (i in 1:n_iterations) {
  
  # Utilisation de tryCatch pour ignorer les erreurs de convergence
  result <- tryCatch({
    nlsLM(
      meilleure_perf_km_par_h ~ a * (1 - exp(-b * Age)) + c * (1 - exp(d * Age)),
      data = df_women_400_Metres_Hurdles,
      start = generate_starts(max_perf_f_400h),
      lower = lower_bounds,
      control = nls.lm.control(maxiter = 1000, maxfev = 2000)
    )
  }, error = function(e) return(NULL)) # Si erreur, on retourne NULL
  
  # Si le modèle a convergé, on compare l'erreur
  if (!is.null(result)) {
    current_rmse <- summary(result)$sigma # L'erreur résiduelle standard
    
    if (current_rmse < min_rmse_f_400h) {
      min_rmse_f_400h <- current_rmse
      best_fit_f_400h <- result
    }
  }
}

# --- Affichage des résultats finaux ---
if (!is.null(best_fit_f_400h)) {
  cat("Meilleur modèle trouvé avec une RMSE de :", min_rmse_f_400h, "\n")
  summary(best_fit_f_400h)
  params_f_400h <- coef(best_fit_f_400h)
  print(params_f_400h)
} else {
  print("Le modèle n'a jamais convergé. Vérifiez vos bornes ou vos fonctions de départ.")
}
```

```{r}
summary(best_fit_f_400h)

AIC(best_fit_f_400h)
BIC(best_fit_f_400h)

t_pic_f_400h <- log(params_f_400h["a"]*params_f_400h["b"]/(params_f_400h["c"]*params_f_400h["d"]))/(params_f_400h["b"]+params_f_400h["d"])
print(t_pic_f_400h)

# 5. Visualisation
plot(df_women_400_Metres_Hurdles$Age, df_women_400_Metres_Hurdles$meilleure_perf_km_par_h, main="Ajustement du modèle", pch=16)
lines(df_women_400_Metres_Hurdles$Age, predict(best_fit_f_400h), col="red", lwd=2)
```

### Homme Longueur

```{r}
# Initialisation des variables pour stocker le meilleur résultat
best_fit_h_long <- NULL
min_rmse_h_long <- Inf # On commence avec une erreur infinie

# On récupère le max une seule fois pour l'efficacité
max_perf_h_long <- max(df_men_Long_Jump$meilleure_perf)

for (i in 1:n_iterations) {
  
  # Utilisation de tryCatch pour ignorer les erreurs de convergence
  result <- tryCatch({
    nlsLM(
      meilleure_perf ~ a * (1 - exp(-b * Age)) + c * (1 - exp(d * Age)),
      data = df_men_Long_Jump,
      start = generate_starts(max_perf_h_long),
      lower = lower_bounds,
      control = nls.lm.control(maxiter = 1000, maxfev = 2000)
    )
  }, error = function(e) return(NULL)) # Si erreur, on retourne NULL
  
  # Si le modèle a convergé, on compare l'erreur
  if (!is.null(result)) {
    current_rmse <- summary(result)$sigma # L'erreur résiduelle standard
    
    if (current_rmse < min_rmse_h_long) {
      min_rmse_h_long <- current_rmse
      best_fit_h_long <- result
    }
  }
}

# --- Affichage des résultats finaux ---
if (!is.null(best_fit_h_long)) {
  cat("Meilleur modèle trouvé avec une RMSE de :", min_rmse_h_long, "\n")
  summary(best_fit_h_long)
  params_h_long <- coef(best_fit_h_long)
  print(params_h_long)
} else {
  print("Le modèle n'a jamais convergé. Vérifiez vos bornes ou vos fonctions de départ.")
}
```

```{r}
summary(best_fit_h_long)

AIC(best_fit_h_long)
BIC(best_fit_h_long)

t_pic_h_long <- log(params_h_long["a"]*params_h_long["b"]/(params_h_long["c"]*params_h_long["d"]))/(params_h_long["b"]+params_h_long["d"])
print(t_pic_h_long)

# 5. Visualisation
plot(df_men_Long_Jump$Age, df_men_Long_Jump$meilleure_perf, main="Ajustement du modèle", pch=16)
lines(df_men_Long_Jump$Age, predict(best_fit_h_long), col="red", lwd=2)
```

### Femme Longueur

```{r}
# Initialisation des variables pour stocker le meilleur résultat
best_fit_f_long <- NULL
min_rmse_f_long <- Inf # On commence avec une erreur infinie

# On récupère le max une seule fois pour l'efficacité
max_perf_f_long <- max(df_women_Long_Jump$meilleure_perf)

for (i in 1:n_iterations) {
  
  # Utilisation de tryCatch pour ignorer les erreurs de convergence
  result <- tryCatch({
    nlsLM(
      meilleure_perf ~ a * (1 - exp(-b * Age)) + c * (1 - exp(d * Age)),
      data = df_women_Long_Jump,
      start = generate_starts(max_perf_f_long),
      lower = lower_bounds,
      control = nls.lm.control(maxiter = 1000, maxfev = 2000)
    )
  }, error = function(e) return(NULL)) # Si erreur, on retourne NULL
  
  # Si le modèle a convergé, on compare l'erreur
  if (!is.null(result)) {
    current_rmse <- summary(result)$sigma # L'erreur résiduelle standard
    
    if (current_rmse < min_rmse_f_long) {
      min_rmse_f_long <- current_rmse
      best_fit_f_long <- result
    }
  }
}

# --- Affichage des résultats finaux ---
if (!is.null(best_fit_f_long)) {
  cat("Meilleur modèle trouvé avec une RMSE de :", min_rmse_f_long, "\n")
  summary(best_fit_f_long)
  params_f_long <- coef(best_fit_f_long)
  print(params_f_long)
} else {
  print("Le modèle n'a jamais convergé. Vérifiez vos bornes ou vos fonctions de départ.")
}
```

```{r}
summary(best_fit_f_long)

AIC(best_fit_f_long)
BIC(best_fit_f_long)

t_pic_f_long <- log(params_f_long["a"]*params_f_long["b"]/(params_f_long["c"]*params_f_long["d"]))/(params_f_long["b"]+params_f_long["d"])
print(t_pic_f_long)

# 5. Visualisation
plot(df_women_Long_Jump$Age, df_women_Long_Jump$meilleure_perf, main="Ajustement du modèle", pch=16)
lines(df_women_Long_Jump$Age, predict(best_fit_f_long), col="red", lwd=2)
```

### Hommes Triple

```{r}
# Initialisation des variables pour stocker le meilleur résultat
best_fit_h_triple <- NULL
min_rmse_h_triple <- Inf # On commence avec une erreur infinie

# On récupère le max une seule fois pour l'efficacité
max_perf_h_triple <- max(df_men_Triple_Jump$meilleure_perf)

for (i in 1:n_iterations) {
  
  # Utilisation de tryCatch pour ignorer les erreurs de convergence
  result <- tryCatch({
    nlsLM(
      meilleure_perf ~ a * (1 - exp(-b * Age)) + c * (1 - exp(d * Age)),
      data = df_men_Triple_Jump,
      start = generate_starts(max_perf_h_triple),
      lower = lower_bounds,
      control = nls.lm.control(maxiter = 1000, maxfev = 2000)
    )
  }, error = function(e) return(NULL)) # Si erreur, on retourne NULL
  
  # Si le modèle a convergé, on compare l'erreur
  if (!is.null(result)) {
    current_rmse <- summary(result)$sigma # L'erreur résiduelle standard
    
    if (current_rmse < min_rmse_h_triple) {
      min_rmse_h_triple <- current_rmse
      best_fit_h_triple <- result
    }
  }
}

# --- Affichage des résultats finaux ---
if (!is.null(best_fit_h_triple)) {
  cat("Meilleur modèle trouvé avec une RMSE de :", min_rmse_h_triple, "\n")
  summary(best_fit_h_triple)
  params_h_triple <- coef(best_fit_h_triple)
  print(params_h_triple)
} else {
  print("Le modèle n'a jamais convergé. Vérifiez vos bornes ou vos fonctions de départ.")
}
```

```{r}
summary(best_fit_h_triple)

AIC(best_fit_h_triple)
BIC(best_fit_h_triple)

t_pic_h_triple <- log(params_h_triple["a"]*params_h_triple["b"]/(params_h_triple["c"]*params_h_triple["d"]))/(params_h_triple["b"]+params_h_triple["d"])
print(t_pic_h_triple)

# 5. Visualisation
plot(df_men_Triple_Jump$Age, df_men_Triple_Jump$meilleure_perf, main="Ajustement du modèle", pch=16)
lines(df_men_Triple_Jump$Age, predict(best_fit_h_triple), col="red", lwd=2)
```

### Femme Triple

```{r}
# Initialisation des variables pour stocker le meilleur résultat
best_fit_f_triple <- NULL
min_rmse_f_triple <- Inf # On commence avec une erreur infinie

# On récupère le max une seule fois pour l'efficacité
max_perf_f_triple <- max(df_women_Triple_Jump$meilleure_perf)

for (i in 1:n_iterations) {
  
  # Utilisation de tryCatch pour ignorer les erreurs de convergence
  result <- tryCatch({
    nlsLM(
      meilleure_perf ~ a * (1 - exp(-b * Age)) + c * (1 - exp(d * Age)),
      data = df_women_Triple_Jump,
      start = generate_starts(max_perf_f_triple),
      lower = lower_bounds,
      control = nls.lm.control(maxiter = 1000, maxfev = 2000)
    )
  }, error = function(e) return(NULL)) # Si erreur, on retourne NULL
  
  # Si le modèle a convergé, on compare l'erreur
  if (!is.null(result)) {
    current_rmse <- summary(result)$sigma # L'erreur résiduelle standard
    
    if (current_rmse < min_rmse_f_triple) {
      min_rmse_f_triple <- current_rmse
      best_fit_f_triple <- result
    }
  }
}

# --- Affichage des résultats finaux ---
if (!is.null(best_fit_f_triple)) {
  cat("Meilleur modèle trouvé avec une RMSE de :", min_rmse_f_triple, "\n")
  summary(best_fit_f_triple)
  params_f_triple <- coef(best_fit_f_triple)
  print(params_f_triple)
} else {
  print("Le modèle n'a jamais convergé. Vérifiez vos bornes ou vos fonctions de départ.")
}
```


```{r}
summary(best_fit_f_triple)

AIC(best_fit_f_triple)
BIC(best_fit_f_triple)

t_pic_f_triple <- log(params_f_triple["a"]*params_f_triple["b"]/(params_f_triple["c"]*params_f_triple["d"]))/(params_f_triple["b"]+params_f_triple["d"])
print(t_pic_f_triple)

# 5. Visualisation
plot(df_women_Triple_Jump$Age, df_women_Triple_Jump$meilleure_perf, main="Ajustement du modèle", pch=16)
lines(df_women_Triple_Jump$Age, predict(best_fit_f_triple), col="red", lwd=2)
```

### Homme hauteur 

```{r}
# Initialisation des variables pour stocker le meilleur résultat
best_fit_h_haut <- NULL
min_rmse_h_haut <- Inf # On commence avec une erreur infinie

# On récupère le max une seule fois pour l'efficacité
max_perf_h_haut <- max(df_men_High_Jump$meilleure_perf)

for (i in 1:n_iterations) {
  
  # Utilisation de tryCatch pour ignorer les erreurs de convergence
  result <- tryCatch({
    nlsLM(
      meilleure_perf ~ a * (1 - exp(-b * Age)) + c * (1 - exp(d * Age)),
      data = df_men_High_Jump,
      start = generate_starts(max_perf_h_haut),
      lower = lower_bounds,
      control = nls.lm.control(maxiter = 1000, maxfev = 2000)
    )
  }, error = function(e) return(NULL)) # Si erreur, on retourne NULL
  
  # Si le modèle a convergé, on compare l'erreur
  if (!is.null(result)) {
    current_rmse <- summary(result)$sigma # L'erreur résiduelle standard
    
    if (current_rmse < min_rmse_h_haut) {
      min_rmse_h_haut <- current_rmse
      best_fit_h_haut <- result
    }
  }
}

# --- Affichage des résultats finaux ---
if (!is.null(best_fit_h_haut)) {
  cat("Meilleur modèle trouvé avec une RMSE de :", min_rmse_h_haut, "\n")
  summary(best_fit_h_haut)
  params_h_haut <- coef(best_fit_h_haut)
  print(params_h_haut)
} else {
  print("Le modèle n'a jamais convergé. Vérifiez vos bornes ou vos fonctions de départ.")
}
```

```{r}
summary(best_fit_h_haut)

AIC(best_fit_h_haut)
BIC(best_fit_h_haut)

t_pic_h_haut <- log(params_h_haut["a"]*params_h_haut["b"]/(params_h_haut["c"]*params_h_haut["d"]))/(params_h_haut["b"]+params_h_haut["d"])
print(t_pic_h_haut)

# 5. Visualisation
plot(df_men_High_Jump$Age, df_men_High_Jump$meilleure_perf, main="Ajustement du modèle", pch=16)
lines(df_men_High_Jump$Age, predict(best_fit_h_haut), col="red", lwd=2)
```

### Femme Hauteur 

```{r}
# Initialisation des variables pour stocker le meilleur résultat
best_fit_f_haut <- NULL
min_rmse_f_haut <- Inf # On commence avec une erreur infinie

# On récupère le max une seule fois pour l'efficacité
max_perf_f_haut <- max(df_women_High_Jump$meilleure_perf)

for (i in 1:n_iterations) {
  
  # Utilisation de tryCatch pour ignorer les erreurs de convergence
  result <- tryCatch({
    nlsLM(
      meilleure_perf ~ a * (1 - exp(-b * Age)) + c * (1 - exp(d * Age)),
      data = df_women_High_Jump,
      start = generate_starts(max_perf_f_haut),
      lower = lower_bounds,
      control = nls.lm.control(maxiter = 1000, maxfev = 2000)
    )
  }, error = function(e) return(NULL)) # Si erreur, on retourne NULL
  
  # Si le modèle a convergé, on compare l'erreur
  if (!is.null(result)) {
    current_rmse <- summary(result)$sigma # L'erreur résiduelle standard
    
    if (current_rmse < min_rmse_f_haut) {
      min_rmse_f_haut <- current_rmse
      best_fit_f_haut <- result
    }
  }
}

# --- Affichage des résultats finaux ---
if (!is.null(best_fit_f_haut)) {
  cat("Meilleur modèle trouvé avec une RMSE de :", min_rmse_f_haut, "\n")
  summary(best_fit_f_haut)
  params_f_haut <- coef(best_fit_f_haut)
  print(params_f_haut)
} else {
  print("Le modèle n'a jamais convergé. Vérifiez vos bornes ou vos fonctions de départ.")
}
```


```{r}
summary(best_fit_f_haut)

AIC(best_fit_f_haut)
BIC(best_fit_f_haut)

t_pic_f_haut <- log(params_f_haut["a"]*params_f_haut["b"]/(params_f_haut["c"]*params_f_haut["d"]))/(params_f_haut["b"]+params_f_haut["d"])
print(t_pic_f_haut)

# 5. Visualisation
plot(df_women_High_Jump$Age, df_women_High_Jump$meilleure_perf, main="Ajustement du modèle", pch=16)
lines(df_women_High_Jump$Age, predict(best_fit_f_haut), col="red", lwd=2)
```

### Homme Perche

```{r}
# Initialisation des variables pour stocker le meilleur résultat
best_fit_h_per <- NULL
min_rmse_h_per <- Inf # On commence avec une erreur infinie

# On récupère le max une seule fois pour l'efficacité
max_perf_h_per <- max(df_men_Pole_Vault$meilleure_perf)

for (i in 1:n_iterations) {
  
  # Utilisation de tryCatch pour ignorer les erreurs de convergence
  result <- tryCatch({
    nlsLM(
      meilleure_perf ~ a * (1 - exp(-b * Age)) + c * (1 - exp(d * Age)),
      data = df_men_Pole_Vault,
      start = generate_starts(max_perf_h_per),
      lower = lower_bounds,
      control = nls.lm.control(maxiter = 1000, maxfev = 2000)
    )
  }, error = function(e) return(NULL)) # Si erreur, on retourne NULL
  
  # Si le modèle a convergé, on compare l'erreur
  if (!is.null(result)) {
    current_rmse <- summary(result)$sigma # L'erreur résiduelle standard
    
    if (current_rmse < min_rmse_h_per) {
      min_rmse_h_per <- current_rmse
      best_fit_h_per <- result
    }
  }
}

# --- Affichage des résultats finaux ---
if (!is.null(best_fit_h_per)) {
  cat("Meilleur modèle trouvé avec une RMSE de :", min_rmse_h_per, "\n")
  summary(best_fit_h_per)
  params_h_per <- coef(best_fit_h_per)
  print(params_h_per)
} else {
  print("Le modèle n'a jamais convergé. Vérifiez vos bornes ou vos fonctions de départ.")
}
```


```{r}
summary(best_fit_h_per)

AIC(best_fit_h_per)
BIC(best_fit_h_per)

t_pic_h_per <- log(params_h_per["a"]*params_h_per["b"]/(params_h_per["c"]*params_h_per["d"]))/(params_h_per["b"]+params_h_per["d"])
print(t_pic_h_per)

# 5. Visualisation
plot(df_men_Pole_Vault$Age, df_men_Pole_Vault$meilleure_perf, main="Ajustement du modèle", pch=16)
lines(df_men_Pole_Vault$Age, predict(best_fit_h_per), col="red", lwd=2)
```

### Femme Perche

```{r}
# Initialisation des variables pour stocker le meilleur résultat
best_fit_f_per <- NULL
min_rmse_f_per <- Inf # On commence avec une erreur infinie

# On récupère le max une seule fois pour l'efficacité
max_perf_f_per <- max(df_women_Pole_Vault$meilleure_perf)

for (i in 1:n_iterations) {
  
  # Utilisation de tryCatch pour ignorer les erreurs de convergence
  result <- tryCatch({
    nlsLM(
      meilleure_perf ~ a * (1 - exp(-b * Age)) + c * (1 - exp(d * Age)),
      data = df_women_Pole_Vault,
      start = generate_starts(max_perf_f_per),
      lower = lower_bounds,
      control = nls.lm.control(maxiter = 1000, maxfev = 2000)
    )
  }, error = function(e) return(NULL)) # Si erreur, on retourne NULL
  
  # Si le modèle a convergé, on compare l'erreur
  if (!is.null(result)) {
    current_rmse <- summary(result)$sigma # L'erreur résiduelle standard
    
    if (current_rmse < min_rmse_f_per) {
      min_rmse_f_per <- current_rmse
      best_fit_f_per <- result
    }
  }
}

# --- Affichage des résultats finaux ---
if (!is.null(best_fit_f_per)) {
  cat("Meilleur modèle trouvé avec une RMSE de :", min_rmse_f_per, "\n")
  summary(best_fit_f_per)
  params_f_per <- coef(best_fit_f_per)
  print(params_f_per)
} else {
  print("Le modèle n'a jamais convergé. Vérifiez vos bornes ou vos fonctions de départ.")
}
```

```{r}
summary(best_fit_f_per)

AIC(best_fit_f_per)
BIC(best_fit_f_per)

t_pic_f_per <- log(params_f_per["a"]*params_f_per["b"]/(params_f_per["c"]*params_f_per["d"]))/(params_f_per["b"]+params_f_per["d"])
print(t_pic_f_per)

# 5. Visualisation
plot(df_women_Pole_Vault$Age, df_women_Pole_Vault$meilleure_perf, main="Ajustement du modèle", pch=16)
lines(df_women_Pole_Vault$Age, predict(best_fit_f_per), col="red", lwd=2)
```

### Homme Décathlon

```{r}
# Initialisation des variables pour stocker le meilleur résultat
best_fit_h_deca <- NULL
min_rmse_h_deca <- Inf # On commence avec une erreur infinie

# On récupère le max une seule fois pour l'efficacité
max_perf_h_deca <- max(df_men_Decathlon$meilleure_perf)

for (i in 1:n_iterations) {
  
  # Utilisation de tryCatch pour ignorer les erreurs de convergence
  result <- tryCatch({
    nlsLM(
      meilleure_perf ~ a * (1 - exp(-b * Age)) + c * (1 - exp(d * Age)),
      data = df_men_Decathlon,
      start = generate_starts(max_perf_h_deca),
      lower = lower_bounds,
      control = nls.lm.control(maxiter = 1000, maxfev = 2000)
    )
  }, error = function(e) return(NULL)) # Si erreur, on retourne NULL
  
  # Si le modèle a convergé, on compare l'erreur
  if (!is.null(result)) {
    current_rmse <- summary(result)$sigma # L'erreur résiduelle standard
    
    if (current_rmse < min_rmse_h_deca) {
      min_rmse_h_deca <- current_rmse
      best_fit_h_deca <- result
    }
  }
}

# --- Affichage des résultats finaux ---
if (!is.null(best_fit_h_deca)) {
  cat("Meilleur modèle trouvé avec une RMSE de :", min_rmse_h_deca, "\n")
  summary(best_fit_h_deca)
  params_h_deca <- coef(best_fit_h_deca)
  print(params_h_deca)
} else {
  print("Le modèle n'a jamais convergé. Vérifiez vos bornes ou vos fonctions de départ.")
}
```


```{r}
summary(best_fit_h_deca)

AIC(best_fit_h_deca)
BIC(best_fit_h_deca)

t_pic_h_deca <- log(params_h_deca["a"]*params_h_deca["b"]/(params_h_deca["c"]*params_h_deca["d"]))/(params_h_deca["b"]+params_h_deca["d"])
print(t_pic_h_deca)

# 5. Visualisation
plot(df_men_Decathlon$Age, df_men_Decathlon$meilleure_perf, main="Ajustement du modèle", pch=16)
lines(df_men_Decathlon$Age, predict(best_fit_h_deca), col="red", lwd=2)
```

### Femme Heptatlon

```{r}
# Initialisation des variables pour stocker le meilleur résultat
best_fit_f_hep <- NULL
min_rmse_f_hep <- Inf # On commence avec une erreur infinie

# On récupère le max une seule fois pour l'efficacité
max_perf_f_hep <- max(df_women_Heptathlon$meilleure_perf)

for (i in 1:n_iterations) {
  
  # Utilisation de tryCatch pour ignorer les erreurs de convergence
  result <- tryCatch({
    nlsLM(
      meilleure_perf ~ a * (1 - exp(-b * Age)) + c * (1 - exp(d * Age)),
      data = df_women_Heptathlon,
      start = generate_starts(max_perf_f_hep),
      lower = lower_bounds,
      control = nls.lm.control(maxiter = 1000, maxfev = 2000)
    )
  }, error = function(e) return(NULL)) # Si erreur, on retourne NULL
  
  # Si le modèle a convergé, on compare l'erreur
  if (!is.null(result)) {
    current_rmse <- summary(result)$sigma # L'erreur résiduelle standard
    
    if (current_rmse < min_rmse_f_hep) {
      min_rmse_f_hep <- current_rmse
      best_fit_f_hep <- result
    }
  }
}

# --- Affichage des résultats finaux ---
if (!is.null(best_fit_f_hep)) {
  cat("Meilleur modèle trouvé avec une RMSE de :", min_rmse_f_hep, "\n")
  summary(best_fit_f_hep)
  params_f_hep <- coef(best_fit_f_hep)
  print(params_f_hep)
} else {
  print("Le modèle n'a jamais convergé. Vérifiez vos bornes ou vos fonctions de départ.")
}
```

```{r}
summary(best_fit_f_hep)

AIC(best_fit_f_hep)
BIC(best_fit_f_hep)

t_pic_f_hep <- log(params_f_hep["a"]*params_f_hep["b"]/(params_f_hep["c"]*params_f_hep["d"]))/(params_f_hep["b"]+params_f_hep["d"])
print(t_pic_f_hep)

# 5. Visualisation
plot(df_women_Heptathlon$Age, df_women_Heptathlon$meilleure_perf, main="Ajustement du modèle", pch=16)
lines(df_women_Heptathlon$Age, predict(best_fit_f_hep), col="red", lwd=2)
```

# Homme Marche

```{r}
# Initialisation des variables pour stocker le meilleur résultat
best_fit_h_marc <- NULL
min_rmse_h_marc <- Inf # On commence avec une erreur infinie

# On récupère le max une seule fois pour l'efficacité
max_perf_h_marc <- max(df_men_20_Kilometres_Race_Walk$meilleure_perf_km_par_h)

for (i in 1:n_iterations) {
  
  # Utilisation de tryCatch pour ignorer les erreurs de convergence
  result <- tryCatch({
    nlsLM(
      meilleure_perf_km_par_h~ a * (1 - exp(-b * Age)) + c * (1 - exp(d * Age)),
      data = df_men_20_Kilometres_Race_Walk,
      start = generate_starts(max_perf_h_marc),
      lower = lower_bounds,
      control = nls.lm.control(maxiter = 1000, maxfev = 2000)
    )
  }, error = function(e) return(NULL)) # Si erreur, on retourne NULL
  
  # Si le modèle a convergé, on compare l'erreur
  if (!is.null(result)) {
    current_rmse <- summary(result)$sigma # L'erreur résiduelle standard
    
    if (current_rmse < min_rmse_h_marc) {
      min_rmse_h_marc <- current_rmse
      best_fit_h_marc <- result
    }
  }
}

# --- Affichage des résultats finaux ---
if (!is.null(best_fit_h_marc)) {
  cat("Meilleur modèle trouvé avec une RMSE de :", min_rmse_h_marc, "\n")
  summary(best_fit_h_marc)
  params_h_marc <- coef(best_fit_h_marc)
  print(params_h_marc)
} else {
  print("Le modèle n'a jamais convergé. Vérifiez vos bornes ou vos fonctions de départ.")
}
```


```{r}
summary(best_fit_h_marc)

AIC(best_fit_h_marc)
BIC(best_fit_h_marc)


t_pic_h_marc <- log(params_h_marc["a"]*params_h_marc["b"]/(params_h_marc["c"]*params_h_marc["d"]))/(params_h_marc["b"]+params_h_marc["d"])
print(t_pic_h_marc)

# 5. Visualisation
plot(df_men_20_Kilometres_Race_Walk$Age, df_men_20_Kilometres_Race_Walk$meilleure_perf_km_par_h, main="Ajustement du modèle", pch=16)
lines(df_men_20_Kilometres_Race_Walk$Age, predict(best_fit_h_marc), col="red", lwd=2)
```

### Femme Marche

```{r}
# Initialisation des variables pour stocker le meilleur résultat
best_fit_f_marc <- NULL
min_rmse_f_marc <- Inf # On commence avec une erreur infinie

# On récupère le max une seule fois pour l'efficacité
max_perf_f_marc <- max(df_women_20_Kilometres_Race_Walk$meilleure_perf_km_par_h)

for (i in 1:n_iterations) {
  
  # Utilisation de tryCatch pour ignorer les erreurs de convergence
  result <- tryCatch({
    nlsLM(
      meilleure_perf_km_par_h~ a * (1 - exp(-b * Age)) + c * (1 - exp(d * Age)),
      data = df_women_20_Kilometres_Race_Walk,
      start = generate_starts(max_perf_f_marc),
      lower = lower_bounds,
      control = nls.lm.control(maxiter = 1000, maxfev = 2000)
    )
  }, error = function(e) return(NULL)) # Si erreur, on retourne NULL
  
  # Si le modèle a convergé, on compare l'erreur
  if (!is.null(result)) {
    current_rmse <- summary(result)$sigma # L'erreur résiduelle standard
    
    if (current_rmse < min_rmse_f_marc) {
      min_rmse_f_marc <- current_rmse
      best_fit_f_marc <- result
    }
  }
}

# --- Affichage des résultats finaux ---
if (!is.null(best_fit_f_marc)) {
  cat("Meilleur modèle trouvé avec une RMSE de :", min_rmse_f_marc, "\n")
  summary(best_fit_f_marc)
  params_f_marc <- coef(best_fit_f_marc)
  print(params_f_marc)
} else {
  print("Le modèle n'a jamais convergé. Vérifiez vos bornes ou vos fonctions de départ.")
}
```


```{r}
summary(best_fit_f_marc)

AIC(best_fit_f_marc)
BIC(best_fit_f_marc)

t_pic_f_marc <- log(params_f_marc["a"]*params_f_marc["b"]/(params_f_marc["c"]*params_f_marc["d"]))/(params_f_marc["b"]+params_f_marc["d"])
print(t_pic_f_marc)

# 5. Visualisation
plot(df_women_20_Kilometres_Race_Walk$Age, df_women_20_Kilometres_Race_Walk$meilleure_perf_km_par_h, main="Ajustement du modèle", pch=16)
lines(df_women_20_Kilometres_Race_Walk$Age, predict(best_fit_f_marc), col="red", lwd=2)
```

### Homme marathon

```{r}
# Initialisation des variables pour stocker le meilleur résultat
best_fit_h_mara <- NULL
min_rmse_h_mara <- Inf # On commence avec une erreur infinie

# On récupère le max une seule fois pour l'efficacité
max_perf_h_mara <- max(df_men_Marathon$meilleure_perf_km_par_h)

for (i in 1:n_iterations) {
  
  # Utilisation de tryCatch pour ignorer les erreurs de convergence
  result <- tryCatch({
    nlsLM(
      meilleure_perf_km_par_h~ a * (1 - exp(-b * Age)) + c * (1 - exp(d * Age)),
      data = df_men_Marathon,
      start = generate_starts(max_perf_h_mara),
      lower = lower_bounds,
      control = nls.lm.control(maxiter = 1000, maxfev = 2000)
    )
  }, error = function(e) return(NULL)) # Si erreur, on retourne NULL
  
  # Si le modèle a convergé, on compare l'erreur
  if (!is.null(result)) {
    current_rmse <- summary(result)$sigma # L'erreur résiduelle standard
    
    if (current_rmse < min_rmse_h_mara) {
      min_rmse_h_mara <- current_rmse
      best_fit_h_mara <- result
    }
  }
}

# --- Affichage des résultats finaux ---
if (!is.null(best_fit_h_mara)) {
  cat("Meilleur modèle trouvé avec une RMSE de :", min_rmse_h_mara, "\n")
  summary(best_fit_h_mara)
  params_h_mara <- coef(best_fit_h_mara)
  print(params_h_mara)
} else {
  print("Le modèle n'a jamais convergé. Vérifiez vos bornes ou vos fonctions de départ.")
}
```


```{r}
summary(best_fit_h_mara)

AIC(best_fit_h_mara)
BIC(best_fit_h_mara)

t_pic_h_mara <- log(params_h_mara["a"]*params_h_mara["b"]/(params_h_mara["c"]*params_h_mara["d"]))/(params_h_mara["b"]+params_h_mara["d"])
print(t_pic_h_mara)

# 5. Visualisation
plot(df_men_Marathon$Age, df_men_Marathon$meilleure_perf_km_par_h, main="Ajustement du modèle", pch=16)
lines(df_men_Marathon$Age, predict(best_fit_h_mara), col="red", lwd=2)
```

### Femme marathon

```{r}
# Initialisation des variables pour stocker le meilleur résultat
best_fit_f_mara <- NULL
min_rmse_f_mara <- Inf # On commence avec une erreur infinie

# On récupère le max une seule fois pour l'efficacité
max_perf_f_mara <- max(df_women_Marathon$meilleure_perf_km_par_h)

for (i in 1:n_iterations) {
  
  # Utilisation de tryCatch pour ignorer les erreurs de convergence
  result <- tryCatch({
    nlsLM(
      meilleure_perf_km_par_h~ a * (1 - exp(-b * Age)) + c * (1 - exp(d * Age)),
      data = df_women_Marathon,
      start = generate_starts(max_perf_f_mara),
      lower = lower_bounds,
      control = nls.lm.control(maxiter = 1000, maxfev = 2000)
    )
  }, error = function(e) return(NULL)) # Si erreur, on retourne NULL
  
  # Si le modèle a convergé, on compare l'erreur
  if (!is.null(result)) {
    current_rmse <- summary(result)$sigma # L'erreur résiduelle standard
    
    if (current_rmse < min_rmse_f_mara) {
      min_rmse_f_mara <- current_rmse
      best_fit_f_mara <- result
    }
  }
}

# --- Affichage des résultats finaux ---
if (!is.null(best_fit_f_mara)) {
  cat("Meilleur modèle trouvé avec une RMSE de :", min_rmse_f_mara, "\n")
  summary(best_fit_f_mara)
  params_f_mara <- coef(best_fit_f_mara)
  print(params_f_mara)
} else {
  print("Le modèle n'a jamais convergé. Vérifiez vos bornes ou vos fonctions de départ.")
}
```


```{r}
summary(best_fit_f_mara)

AIC(best_fit_f_mara)
BIC(best_fit_f_mara)

t_pic_f_mara <- log(params_f_mara["a"]*params_f_mara["b"]/(params_f_mara["c"]*params_f_mara["d"]))/(params_f_mara["b"]+params_f_mara["d"])
print(t_pic_f_mara)

# 5. Visualisation
plot(df_women_Marathon$Age, df_women_Marathon$meilleure_perf_km_par_h, main="Ajustement du modèle", pch=16)
lines(df_women_Marathon$Age, predict(best_fit_f_mara), col="red", lwd=2)
```


### Homme 10000m

```{r}
# Initialisation des variables pour stocker le meilleur résultat
best_fit_h_10000 <- NULL
min_rmse_h_10000 <- Inf # On commence avec une erreur infinie

# On récupère le max une seule fois pour l'efficacité
max_perf_h_10000 <- max(`df_men_10,000_Metres`$meilleure_perf_km_par_h)

for (i in 1:n_iterations) {
  
  # Utilisation de tryCatch pour ignorer les erreurs de convergence
  result <- tryCatch({
    nlsLM(
      meilleure_perf_km_par_h~ a * (1 - exp(-b * Age)) + c * (1 - exp(d * Age)),
      data = `df_men_10,000_Metres`,
      start = generate_starts(max_perf_h_10000),
      lower = lower_bounds,
      control = nls.lm.control(maxiter = 1000, maxfev = 2000)
    )
  }, error = function(e) return(NULL)) # Si erreur, on retourne NULL
  
  # Si le modèle a convergé, on compare l'erreur
  if (!is.null(result)) {
    current_rmse <- summary(result)$sigma # L'erreur résiduelle standard
    
    if (current_rmse < min_rmse_h_10000) {
      min_rmse_h_10000 <- current_rmse
      best_fit_h_10000 <- result
    }
  }
}

# --- Affichage des résultats finaux ---
if (!is.null(best_fit_h_10000)) {
  cat("Meilleur modèle trouvé avec une RMSE de :", min_rmse_h_10000, "\n")
  summary(best_fit_h_10000)
  params_h_10000 <- coef(best_fit_h_10000)
  print(params_h_10000)
} else {
  print("Le modèle n'a jamais convergé. Vérifiez vos bornes ou vos fonctions de départ.")
}
```


```{r}
summary(best_fit_h_10000)

AIC(best_fit_h_10000)
BIC(best_fit_h_10000)

t_pic_h_10000 <- log(params_h_10000["a"]*params_h_10000["b"]/(params_h_10000["c"]*params_h_10000["d"]))/(params_h_10000["b"]+params_h_10000["d"])
print(t_pic_h_10000)

# 5. Visualisation
plot(`df_men_10,000_Metres`$Age, `df_men_10,000_Metres`$meilleure_perf_km_par_h, main="Ajustement du modèle", pch=16)
lines(`df_men_10,000_Metres`$Age, predict(best_fit_h_10000), col="red", lwd=2)
```

### Femme 10000m

```{r}
# Initialisation des variables pour stocker le meilleur résultat
best_fit_f_10000 <- NULL
min_rmse_f_10000 <- Inf # On commence avec une erreur infinie

# On récupère le max une seule fois pour l'efficacité
max_perf_f_10000 <- max(`df_women_10,000_Metres`$meilleure_perf_km_par_h)

for (i in 1:n_iterations) {
  
  # Utilisation de tryCatch pour ignorer les erreurs de convergence
  result <- tryCatch({
    nlsLM(
      meilleure_perf_km_par_h~ a * (1 - exp(-b * Age)) + c * (1 - exp(d * Age)),
      data = `df_women_10,000_Metres`,
      start = generate_starts(max_perf_f_10000),
      lower = lower_bounds,
      control = nls.lm.control(maxiter = 1000, maxfev = 2000)
    )
  }, error = function(e) return(NULL)) # Si erreur, on retourne NULL
  
  # Si le modèle a convergé, on compare l'erreur
  if (!is.null(result)) {
    current_rmse <- summary(result)$sigma # L'erreur résiduelle standard
    
    if (current_rmse < min_rmse_f_10000) {
      min_rmse_f_10000 <- current_rmse
      best_fit_f_10000 <- result
    }
  }
}

# --- Affichage des résultats finaux ---
if (!is.null(best_fit_f_10000)) {
  cat("Meilleur modèle trouvé avec une RMSE de :", min_rmse_f_10000, "\n")
  summary(best_fit_f_10000)
  params_f_10000 <- coef(best_fit_f_10000)
  print(params_f_10000)
} else {
  print("Le modèle n'a jamais convergé. Vérifiez vos bornes ou vos fonctions de départ.")
}
```


```{r}
summary(best_fit_f_10000)

AIC(best_fit_f_10000)
BIC(best_fit_f_10000)

t_pic_f_10000 <- log(params_f_10000["a"]*params_f_10000["b"]/(params_f_10000["c"]*params_f_10000["d"]))/(params_f_10000["b"]+params_f_10000["d"])
print(t_pic_f_10000)

# 5. Visualisation
plot(`df_women_10,000_Metres`$Age, `df_women_10,000_Metres`$meilleure_perf_km_par_h, main="Ajustement du modèle", pch=16)
lines(`df_women_10,000_Metres`$Age, predict(best_fit_f_10000), col="red", lwd=2)
```

## Code graphiques propres

```{r}
library(ggplot2)

# Création du graphique
ggplot(`df_women_10,000_Metres`, aes(x = Age, y = meilleure_perf_km_par_h)) +
  # Ajout des points (équivalent à pch=16)
  geom_point(alpha = 0.6) + 
  # Ajout de la ligne de prédiction (équivalent à lines())
  geom_line(aes(y = predict(best_fit_f_10000)), color = "red", size = 1) +
  # Titre et labels
  labs(title = "Ajustement du modèle",
       x = "Age",
       y = "Meilleure performance (km/h)") +
  # Un thème épuré
  theme_minimal()
```


